<!DOCTYPE html>
<html lang="en">
	<head>
		<meta http-equiv="Content-Type" content="text/html; charset=utf-8">
		<title>εφ</title>
		<meta name="description" content="Analytical Lexicon for the Koine Bible.">
		<meta name="keywords" content="Lexicon, Dictionary, Greek Lexicon, Greek Dictionary, Bible words">
		<meta name="viewport" content="width=device-width, initial-scale=1.0">
		<link rel="icon" href="../images/favicon.ico">
		<link rel="stylesheet" href="css/normalize.css">
		<link rel="stylesheet" href="css/halfmoon.css">
		<link rel="stylesheet" href="css/lexicon.css">
		<script src='../js/hebrew.js'></script>
		<!-- "[if lt IE 9]>
			<script src='js/html5.js'></script>
		<![endif]" -->
	</head>
	<body>
		<nav id='menu'>
			<a id='top'></a>
			<script src='../js/all/primary.js'></script>
			<script src='../js/donate/donate.js'></script>
			<script src='js/menu/lexicon-menu.js'></script>
			<div class='next'>
				<a href="eu.html" title="previous list"><img src='image/prev.png' alt='prev'></a>
				<a href="ec.html" title="next list"><img src='image/next.png' alt='next'></a>
			</div>
		<h2>ἐφ-</h2>
			<div class='halfmoon'>
				<ul>
					<li><a href='e.html'>ε</a></li>
					<li><a href='ea.html'>εα</a></li>
					<li><a href='eb.html'>εβ</a></li>
					<li><a href='eg.html'>εγ</a></li>
					<li><a href='ed.html'>εδ</a></li>
					<li><a href='ez.html'>εζ</a></li>
					<li><a href='eq.html'>εθ</a></li>
					<li><a href='ei.html'>ει</a></li>
					<li><a href='ek.html'>εκ</a></li>
					<li><a href='el.html'>ελ</a></li>
					<li><a href='em.html'>εμ</a></li>
					<li><a href='en.html'>εν</a></li>
					<li><a href='ex.html'>εξ</a></li>
					<li><a href='eo.html'>εο</a></li>
					<li><a href='ep.html'>επ</a></li>
					<li><a href='er.html'>ερ</a></li>
					<li><a href='es.html'>εσ</a></li>
					<li><a href='et.html'>ετ</a></li>
					<li><a href='eu.html'>ευ</a></li>
					<li><a href="ef.html#ef"><span class='y'>εφ-</span></a></li>
					<li><a href="ef.html#efagamen"><span class='y'>εφα-</span></a></li>
					<li><a href="ef.html#efeideto"><span class='y'>εφε-</span></a></li>
					<li><a href="ef.html#efh"><span class='y'>εφη-</span></a></li>
					<li><a href="ef.html#efqaken"><span class='y'>εφθ-</span></a></li>
					<li><a href="ef.html#efikesqai"><span class='y'>εφι-</span></a></li>
					<li><a href="ef.html#eflegmanen"><span class='y'>εφλ-</span></a></li>
					<li><a href="ef.html#efobei"><span class='y'>εφο-</span></a></li>
					<li><a href="ef.html#efraqabak"><span class='y'>εφρ-</span></a></li>
					<li><a href="ef.html#efubristos"><span class='y'>εφυ-</span></a></li>
					<li><a href="ef.html#effaqa"><span class='y'>εφφ-</span></a></li>
					<li><a href="ef.html#efwd"><span class='y'>εφω-</span></a></li>
					<li><a href='ec.html'>εχ</a></li>
					<li><a href='ey.html'>εψ</a></li>
					<li><a href='ew.html'>εω</a></li>
				</ul>
			</div>
		</nav>
<div id='main'>
<dl>
	<dt><a id="ef">ἐφ’</a></dt>
	<dd>
		<ul>
			<li><span class='cat'>Parse:</span> <span class='parse'>PREP</span></li>
			<li><span class='cat'>Root:</span> <span class='i'><a href="epi.html#epi">ἐπί</a></span></li>
		</ul>
	</dd>
</dl>

<dl>
	<dt><a id="efagamen">ἐφάγαμεν</a></dt>
	<dd>
		<ul>
			<li><span class='cat'>Parse:</span> <span class='parse'>Verb: Aor Act Ind 1st Plur</span></li>
			<li><span class='cat'>Root:</span> <span class='i'><a href="es.html#esqiw">ἐσθίω</a></span></li>
		</ul>
	</dd>
</dl>

<dl>
	<dt><a id="efage">ἔφαγε</a>, <a id="efagen">ἔφαγεν</a></dt>
	<dd>
		<ul>
			<li><span class='cat'>Parse:</span> <span class='parse'>Verb: 2Aor Act Ind 3rd Sing</span></li>
			<li><span class='cat'>Root:</span> <span class='i'><a href="es.html#esqiw">ἐσθίω</a></span></li>
		</ul>
	</dd>
</dl>

<dl>
	<dt><a id="efages">ἔφαγες</a></dt>
	<dd>
		<ul>
			<li><span class='cat'>Parse:</span> <span class='parse'>Verb: 2Aor Act Ind 2nd Sing</span></li>
			<li><span class='cat'>Root:</span> <span class='i'><a href="es.html#esqiw">ἐσθίω</a></span></li>
		</ul>
	</dd>
</dl>

<dl>
	<dt><a id="efagete">ἐφάγετε</a></dt>
	<dd>
		<ul>
			<li><span class='cat'>Parse:</span> <span class='parse'>Verb: 2Aor Act Ind 2nd Plur</span></li>
			<li><span class='cat'>Root:</span> <span class='i'><a href="es.html#esqiw">ἐσθίω</a></span></li>
		</ul>
	</dd>
</dl>

<dl>
	<dt><a id="efagomen">ἐφάγομεν</a></dt>
	<dd>
		<ul>
			<li><span class='cat'>Parse:</span> <span class='parse'>Verb: 2Aor Act Ind 1st Plur</span></li>
			<li><span class='cat'>Root:</span> <span class='i'><a href="es.html#esqiw">ἐσθίω</a></span></li>
		</ul>
	</dd>
</dl>

<dl>
	<dt><a id="efagon">ἔφαγον</a></dt>
	<dd>
		<ul>
			<li><span class='cat'>Parse:</span>
				<ul>
					<li class='parse'>Verb: 2Aor Act Ind 1st Sing</li>
					<li class='parse'>Verb: 2Aor Act Ind 3rd Plur</li>
				</ul>
			</li>
			<li><span class='cat'>Root:</span> <span class='i'><a href="es.html#esqiw">ἐσθίω</a></span></li>
		</ul>
	</dd>
</dl>

<dl>
	<dt><a id="efagosan">ἐφάγοσαν</a></dt>
	<dd>
		<ul>
			<li><span class='cat'>Parse:</span> <span class='parse'>Verb: 2Aor Act Ind 3rd Plur</span></li>
			<li><span class='cat'>Root:</span> <span class='i'><a href="es.html#esqiw">ἐσθίω</a></span></li>
		</ul>
	</dd>
</dl>

<dl>
	<dt><a id="efadanw">ἐφαδανῶ</a></dt>
	<dd>
		<ul>
			<li><span class='cat'>Parse:</span> <span class='parse'>Transliterated noun</span></li>
			<li><span class='cat'>Hebrew:</span> <span class='hebrew'><script>document.write(hebrew("xap*ad!nv+"));</script></span></li>
			<li><span class='cat'>Meaning:</span> <span class='i'>palace, royal tents</span></li>
			<li><span class='cat'>Concord:</span><p class='concord'><span class='r'>NT: </span>_<br><span class='r'>LXX: </span>Dan. 11:45<br><span class='r'>Apocrypha: </span>_<br><span class='r'>Apostolic Fathers: </span>_</p></li>
		</ul>
	</dd>
</dl>

<dl>
	<dt><a id="efaineto">ἐφαίνετο</a></dt>
	<dd>
		<ul>
			<li><span class='cat'>Parse:</span> <span class='parse'>Verb: Imperfect Mid/Pass Ind 3rd Sing</span></li>
			<li><span class='cat'>Root:</span> <span class='i'><a href="fa.html#fainw">φαίνω</a></span></li>
		</ul>
	</dd>
</dl>

<dl>
	<dt><a id="efainon">ἔφαινον</a></dt>
	<dd>
		<ul>
			<li><span class='cat'>Parse:</span>
				<ul>
					<li class='parse'>Verb: Imperfect Act Ind 1st Sing</li>
					<li class='parse'>Verb: Imperfect Act Ind 3rd Plur</li>
				</ul>
			</li>
			<li><span class='cat'>Root:</span> <span class='i'><a href="fa.html#fainw">φαίνω</a></span></li>
		</ul>
	</dd>
</dl>

<dl>
	<dt><a id="efainonto">ἐφαίνοντο</a></dt>
	<dd>
		<ul>
			<li><span class='cat'>Parse:</span> <span class='parse'>Verb: Imperfect Mid/Pass Ind 3rd Plur</span></li>
			<li><span class='cat'>Root:</span> <span class='i'><a href="fa.html#fainw">φαίνω</a></span></li>
		</ul>
	</dd>
</dl>

<dl>
	<dt><a id="efaleitai">ἐφαλεῖται</a></dt>
	<dd>
		<ul>
			<li><span class='cat'>Parse:</span> <span class='parse'>Verb: Fut Act Ind 3rd Sing</span></li>
			<li><span class='cat'>Root:</span> <span class='i'><a href="ef.html#efallomai">ἐφάλλομαι</a></span></li>
		</ul>
	</dd>
</dl>

<dl>
	<dt><a id="efallomai">ἐφάλλομαι</a></dt>
	<dd>
		<ul><script src='js/verb/vpmpi1s.js'></script>
			<li><span class='cat'>Meaning:</span> <span class='i'>to leap on, spring upon, jump upon</span></li>
			<script src='../cognate/a/allomai.js'></script>
			<li><span class='cat'>Forms:</span>
				<ul>
					<li>ἐφαλλόμενος <span class='parse'>Part: Pres Mid/Pass Nom Sing Masc</span></li>
					<li>ἐφαλόμενος <span class='parse'>Part: Aor Mid Nom Sing Masc</span></li>
					<li>ἐφήλατο <span class='parse'>Verb: Aor Mid Ind 3rd Sing</span></li>
					<li>ἐφαλεῖται <span class='parse'>Verb: Fut Act Ind 3rd Sing</span></li>
				</ul>
			</li>
		</ul>
	</dd>
</dl>

<dl>
	<dt><a id="efallomenos">ἐφαλλόμενος</a></dt>
	<dd>
		<ul>
			<li><span class='cat'>Parse:</span> <span class='parse'>Part: Pres Mid/Pass Nom Sing Masc</span></li>
			<li><span class='cat'>Root:</span> <span class='i'><a href="ef.html#efallomai">ἐφάλλομαι</a></span></li>
		</ul>
	</dd>
</dl>

<dl>
	<dt><a id="efalomenos">ἐφαλόμενος</a></dt>
	<dd>
		<ul>
			<li><span class='cat'>Parse:</span> <span class='parse'>Part: Aor Mid Nom Sing Masc</span></li>
			<li><span class='cat'>Root:</span> <span class='i'><a href="ef.html#efallomai">ἐφάλλομαι</a></span></li>
		</ul>
	</dd>
</dl>

<dl>
	<dt><a id="efamartanw">ἐφαμαρτάνω</a></dt>
	<dd>
		<ul><script src='js/verb/vpai1s.js'></script>
			<li><span class='cat'>Meaning:</span> <span class='i'>to seduce to sin</span></li>
			<script src='../cognate/m/martanw.js'></script>
			<li><span class='cat'>Forms:</span>
				<ul>
					<li>ἐφαμαρτεῖν <span class='parse'>Verb: Aor Act Infin</span></li>
				</ul>
			</li>
		</ul>
	</dd>
</dl>

<dl>
	<dt><a id="efamartein">ἐφαμαρτεῖν</a></dt>
	<dd>
		<ul>
			<li><span class='cat'>Parse:</span>
				<ul>
					<li class='parse'>Verb: Aor Act Infin</li>
					<li class='parse'>Verb: Aor Act Opt 3rd Sing</li>
				</ul>
			</li>
			<li><span class='cat'>Root:</span> <span class='i'><a href="ef.html#efamartanw">ἐφαμαρτάνω</a></span></li>
		</ul>
	</dd>
</dl>

<dl>
	<dt><a id="efana">ἔφανα</a></dt>
	<dd>
		<ul>
			<li><span class='cat'>Parse:</span> <span class='parse'>Verb: Aor Act Ind 1st Sing</span></li>
			<li><span class='cat'>Root:</span> <span class='i'><a href='fa.html#fainw'>φαίνω</a></span></li>
		</ul>
	</dd>
</dl>

<dl>
	<dt><a id="efanan">ἔφαναν</a></dt>
	<dd>
		<ul>
			<li><span class='cat'>Parse:</span> <span class='parse'>Verb: 1Aor Act Ind 3rd Plur</span></li>
			<li><span class='cat'>Root:</span> <span class='i'><a href="fa.html#fainw">φαίνω</a></span></li>
		</ul>
	</dd>
</dl>

<dl>
	<dt><a id="efaneropoihsas">ἐφανεροποίησας</a></dt>
	<dd>
		<ul>
			<li><span class='cat'>Parse:</span> <span class='parse'>Verb: Aor Act Ind 2nd Sing</span></li>
			<li><span class='cat'>Root:</span> <span class='i'><a href="fa.html#faneropoiew">φανεροποιέω</a></span></li>
		</ul>
	</dd>
</dl>

<dl>
	<dt><a id="efanerwqh">ἐφανερώθη</a></dt>
	<dd>
		<ul>
			<li><span class='cat'>Parse:</span> <span class='parse'>Verb: Aor Pass Ind 3rd Sing</span></li>
			<li><span class='cat'>Root:</span> <span class='i'><a href="fa.html#fanerow">φανερόω</a></span></li>
		</ul>
	</dd>
</dl>

<dl>
	<dt><a id="efanerwqhn">ἐφανερώθην</a></dt>
	<dd>
		<ul>
			<li><span class='cat'>Parse:</span> <span class='parse'>Verb: Aor Pass Ind 1st Sing</span></li>
			<li><span class='cat'>Root:</span> <span class='i'><a href='fa.html#fanerow'>φανερόω</a></span></li>
		</ul>
	</dd>
</dl>

<dl>
	<dt><a id="efanerwqhsan">ἐφανερώθησαν</a></dt>
	<dd>
		<ul>
			<li><span class='cat'>Parse:</span> <span class='parse'>Verb: Aor Pass Ind 3rd Plur</span></li>
			<li><span class='cat'>Root:</span> <span class='i'><a href="fa.html#fanerow">φανερόω</a></span></li>
		</ul>
	</dd>
</dl>

<dl>
	<dt><a id="efanerwsa">ἐφανέρωσα</a></dt>
	<dd>
		<ul>
			<li><span class='cat'>Parse:</span> <span class='parse'>Verb: 1Aor Act Ind 1st Sing</span></li>
			<li><span class='cat'>Root:</span> <span class='i'><a href="fa.html#fanerow">φανερόω</a></span></li>
		</ul>
	</dd>
</dl>

<dl>
	<dt><a id="efanerwse">ἐφανέρωσε</a>, <a id="efanerwsen">ἐφανέρωσεν</a></dt>
	<dd>
		<ul>
			<li><span class='cat'>Parse:</span> <span class='parse'>Verb: Aor Act Ind 3rd Sing</span></li>
			<li><span class='cat'>Root:</span> <span class='i'><a href="fa.html#fanerow">φανερόω</a></span></li>
		</ul>
	</dd>
</dl>

<dl>
	<dt><a id="efanh">ἐφάνη</a></dt>
	<dd>
		<ul>
			<li><span class='cat'>Parse:</span> <span class='parse'>Verb: 2Aor Pass Ind 3rd Sing</span></li>
			<li><span class='cat'>Root:</span> <span class='i'><a href="fa.html#fainw">φαίνω</a></span></li>
		</ul>
	</dd>
</dl>

<dl>
	<dt><a id="efanhn">ἐφάνην</a></dt>
	<dd>
		<ul>
			<li><span class='cat'>Parse:</span> <span class='parse'>Verb: Aor Pass Ind 1st Sing</span></li>
			<li><span class='cat'>Root:</span> <span class='i'><a href='fa.html#fainw'>φαίνω</a></span></li>
		</ul>
	</dd>
</dl>

<dl>
	<dt><a id="efanhsan">ἐφάνησαν</a></dt>
	<dd>
		<ul>
			<li><span class='cat'>Parse:</span> <span class='parse'>Verb: 2Aor Pass Ind 3rd Plur</span></li>
			<li><span class='cat'>Root:</span> <span class='i'><a href="fa.html#fainw">φαίνω</a></span></li>
		</ul>
	</dd>
</dl>

<dl>
	<dt><a id="efanhte">ἐφάνητε</a></dt>
	<dd>
		<ul>
			<li><span class='cat'>Parse:</span> <span class='parse'>Verb: Aor Pass Ind 2nd Plur</span></li>
			<li><span class='cat'>Root:</span> <span class='i'><a href="fa.html#fainw">φαίνω</a></span></li>
		</ul>
	</dd>
</dl>

<dl>
	<dt><a id="efanqhn">ἐφάνθην</a></dt>
	<dd>
		<ul>
			<li><span class='cat'>Parse:</span> <span class='parse'>Verb: Aor Pass Ind 1st Sing</span></li>
			<li><span class='cat'>Root:</span> <span class='i'><a href='fa.html#fainw'>φαίνω</a></span></li>
		</ul>
	</dd>
</dl>

<dl>
	<dt><a id="efapax">ἐφάπαξ</a></dt>
	<dd>
		<ul>
			<li><span class='cat'>Parse:</span> <span class='parse'>Adverb</span></li>
			<li><span class='cat'>Meaning:</span>
				<ul>
					<li><span class='i'>at once, at one time</span></li>
					<li><span class='i'>once for all</span></li>
					<li><span class='i'>just once</span></li>
				</ul>
			</li>
		</ul>
	</dd>
</dl>

<dl>
	<dt><a id="efaptesqai">ἐφάπτεσθαι</a></dt>
	<dd>
		<ul>
			<li><span class='cat'>Parse:</span> <span class='parse'>Verb: Pres Mid/Pass Infin</span></li>
			<li><span class='cat'>Root:</span> <span class='i'><a href="ef.html#efaptw">ἐφάπτω</a></span></li>
		</ul>
	</dd>
</dl>

<dl>
	<dt><a id="efaptomenoi">ἐφαπτόμενοι</a></dt>
	<dd>
		<ul>
			<li><span class='cat'>Parse:</span> <span class='parse'>Part: Pres Mid/Pass Nom Plur Masc</span></li>
			<li><span class='cat'>Root:</span> <span class='i'><a href="ef.html#efaptw">ἐφάπτω</a></span></li>
		</ul>
	</dd>
</dl>

<dl>
	<dt><a id="efaptomenos">ἐφαπτόμενος</a></dt>
	<dd>
		<ul>
			<li><span class='cat'>Parse:</span> <span class='parse'>Part: Pres Mid/Pass Nom Sing Masc</span></li>
			<li><span class='cat'>Root:</span> <span class='i'><a href="ef.html#efaptw">ἐφάπτω</a></span></li>
		</ul>
	</dd>
</dl>

<dl>
	<dt><a id="efaptw">ἐφάπτω</a></dt>
	<dd>
		<ul><script src='js/verb/vpai1s.js'></script>
					<li><span class='cat'>Active Meaning:</span>
						<ul>
							<li><span class='i'>to bind on, bind to</span></li>
							<li><span class='i'>to attach to</span></li>
						</ul>
					</li>
					<li><span class='cat'>Middle Meaning:</span>
						<ul>
							<li><span class='i'>to lay hold of, grasp, reach, hold fast to</span></li>
							<li><span class='i'>to attain to</span></li>
							<li><span class='i'>to apply oneself to</span></li>
							<li><span class='i'>to partake of (food) (e.g., to eat something)</span></li>
							<li><span class='i'>to gain complete control over</span></li>
						</ul>
					</li>
			<script src='../cognate/a/aptw.js'></script>
			<li><span class='cat'>Forms:</span>
				<ul>
					<li>ἐφάπτεσθαι <span class='parse'>Verb: Pres Mid/Pass Infin</span></li>
					<li>ἐφαπτόμενοι <span class='parse'>Part: Pres Mid/Pass Nom Plur Masc</span></li>
					<li>ἐφαπτόμενος <span class='parse'>Part: Pres Mid/Pass Nom Sing Masc</span></li>
				</ul>
			</li>
		</ul>
	</dd>
</dl>

<dl>
	<dt><a id="efarmakeueto">ἐφαρμακεύετο</a></dt>
	<dd>
		<ul>
			<li><span class='cat'>Parse:</span> <span class='parse'>Verb: Imperfect Mid/Pass Ind 3rd Sing</span></li>
			<li><span class='cat'>Root:</span> <span class='i'><a href="fa.html#farmakeuw">φαρμακεύω</a></span></li>
		</ul>
	</dd>
</dl>

<dl>
	<dt><a id="efarmozw">ἐφαρμόζω</a></dt>
	<dd>
		<ul><script src='js/verb/vpai1s.js'></script>
			<li><span class='cat'>Meaning:</span>
				<ul>
					<li><span class='i'>to apply, fit, attach, secure, suit</span></li>
					<li><span class='i'>to place</span> (something) <span class='i'>and cause it to fit</span></li>
				</ul>
			</li>
			<script src='../cognate/a/armozw.js'></script>
			<li><span class='cat'>Forms:</span>
				<ul>
					<li>ἐφαρμόσαντες <span class='parse'>Part: Aor Act Nom Plur Masc</span></li>
				</ul>
			</li>
		</ul>
	</dd>
</dl>

<dl>
	<dt><a id="efarmosantes">ἐφαρμόσαντες</a></dt>
	<dd>
		<ul>
			<li><span class='cat'>Parse:</span> <span class='parse'>Part: Aor Act Nom Plur Masc</span></li>
			<li><span class='cat'>Root:</span> <span class='i'><a href="ef.html#efarmozw">ἐφαρμόζω</a></span></li>
		</ul>
	</dd>
</dl>

<dl>
	<dt><a id="efasan">ἔφασαν</a></dt>
	<dd>
		<ul>
			<li><span class='cat'>Parse:</span>
				<ul>
					<li class='parse'>Verb: Imperfect Act Ind 1st Sing</li>
					<li class='parse'>Verb: Imperfect Act Ind 3rd Plur</li>
				</ul>
			</li>
			<li><span class='cat'>Root:</span> <span class='i'><a href="fh.html#fhmi">φημί</a></span></li>
		</ul>
	</dd>
</dl>

<dl>
	<dt><a id="efaske">ἔφασκε</a>, <a id="efasken">ἔφασκεν</a></dt>
	<dd>
		<ul>
			<li><span class='cat'>Parse:</span> <span class='parse'>Verb: Imperfect Act Ind 3rd Sing</span></li>
			<li><span class='cat'>Root:</span> <span class='i'><a href="fa.html#faskw">φάσκω</a></span></li>
		</ul>
	</dd>
</dl>

<dl>
	<dt><a id="efatnwse">ἐφάτνωσε</a>, <a id="efatnwsen">ἐφάτνωσεν</a></dt>
	<dd>
		<ul>
			<li><span class='cat'>Parse:</span> <span class='parse'>Verb: Aor Act Ind 3rd Sing</span></li>
			<li><span class='cat'>Root:</span> <span class='i'><a href="fa.html#fatnow">φατνόω</a></span></li>
		</ul>
	</dd>
</dl>

<dl>
	<dt><a id="efaulisa">ἐφαύλισα</a></dt>
	<dd>
		<ul>
			<li><span class='cat'>Parse:</span> <span class='parse'>Verb: 1Aor Act Ind 1st Sing</span></li>
			<li><span class='cat'>Root:</span> <span class='i'><a href="fa.html#faulizw">φαυλίζω</a></span></li>
		</ul>
	</dd>
</dl>

<dl>
	<dt><a id="efaulisamen">ἐφαυλίσαμεν</a></dt>
	<dd>
		<ul>
			<li><span class='cat'>Parse:</span> <span class='parse'>Verb: Aor Act Ind 1st Plur</span></li>
			<li><span class='cat'>Root:</span> <span class='i'><a href="fa.html#faulizw">φαυλίζω</a></span></li>
		</ul>
	</dd>
</dl>

<dl>
	<dt><a id="efaulisan">ἐφαύλισαν</a></dt>
	<dd>
		<ul>
			<li><span class='cat'>Parse:</span> <span class='parse'>Verb: 1Aor Act Ind 3rd Plur</span></li>
			<li><span class='cat'>Root:</span> <span class='i'><a href="fa.html#faulizw">φαυλίζω</a></span></li>
		</ul>
	</dd>
</dl>

<dl>
	<dt><a id="efaulisas">ἐφαύλισας</a></dt>
	<dd>
		<ul>
			<li><span class='cat'>Parse:</span> <span class='parse'>Verb: Aor Act Ind 2nd Sing</span></li>
			<li><span class='cat'>Root:</span> <span class='i'><a href="fa.html#faulizw">φαυλίζω</a></span></li>
		</ul>
	</dd>
</dl>

<dl>
	<dt><a id="efaulise">ἐφαύλισε</a>, <a id="efaulisen">ἐφαύλισεν</a></dt>
	<dd>
		<ul>
			<li><span class='cat'>Parse:</span> <span class='parse'>Verb: 1Aor Act Ind 3rd Sing</span></li>
			<li><span class='cat'>Root:</span> <span class='i'><a href="fa.html#faulizw">φαυλίζω</a></span></li>
		</ul>
	</dd>
</dl>

<dl>
	<dt><a id="efayamenos">ἐφαψάμενος</a></dt>
	<dd>
		<ul>
			<li><span class='cat'>Parse:</span> <span class='parse'>Part: Aor Mid Nom Sing Masc</span></li>
			<li><span class='cat'>Meaning:</span> <span class='i'>to bind on</span></li>
			<li><span class='cat'>Root:</span> <span class='i'><a href="ef.html#efaptw">ἐφάπτω</a></span></li>
		</ul>
	</dd>
</dl>

<dl>
	<dt><a id="efedron">ἔφεδρον</a></dt>
	<dd>
		<ul>
			<li><span class='cat'>Parse:</span>
						<ul>
							<li class='parse'>Adj: Nom Sing Neut</li>
							<li class='parse'>Adj: Acc Sing MFN</li>
						</ul>
					</li>
			<li><span class='cat'>Meaning:</span> <span class='i'>sitting</span></li>
			<li><span class='cat'>Root:</span> <span class='i'><a href="#efedros">ἔφεδρος</a></span></li>
		</ul>
	</dd>
</dl>

<dl>
	<dt><a id="efedros">ἔφεδρος</a></dt>
	<dd>
		<ul>
			<li><span class='cat'>Parse:</span> <span class='parse'>Adj: Nom Sing Masc</span></li>
			<li><span class='cat'>Meaning:</span> <span class='i'>sitting</span></li>
		</ul>
	</dd>
</dl>

<dl>
	<dt><a id="efeideto">ἐφείδετο</a></dt>
	<dd>
		<ul>
			<li><span class='cat'>Parse:</span> <span class='parse'>Verb: Imperfect Mid/Pass Ind 3rd Sing</span></li>
			<li><span class='cat'>Root:</span> <span class='i'><a href="fe.html#feidomai">φείδομαι</a></span></li>
		</ul>
	</dd>
</dl>

<dl>
	<dt><a id="efeilkusan">ἐφείλκυσαν</a></dt>
	<dd>
		<ul>
			<li><span class='cat'>Parse:</span> <span class='parse'>Verb: 1Aor Act Ind 3rd Plur</span></li>
			<li><span class='cat'>Root:</span> <span class='i'><a href="ef.html#efelkw">ἐφέλκω</a></span></li>
		</ul>
	</dd>
</dl>

<dl>
	<dt><a id="efeisamhn">ἐφεισάμην</a></dt>
	<dd>
		<ul>
			<li><span class='cat'>Parse:</span> <span class='parse'>Verb: 1Aor Mid Ind 1st Sing</span></li>
			<li><span class='cat'>Root:</span> <span class='i'><a href="fe.html#feidomai">φείδομαι</a></span></li>
		</ul>
	</dd>
</dl>

<dl>
	<dt><a id="efeisanto">ἐφείσαντο</a></dt>
	<dd>
		<ul>
			<li><span class='cat'>Parse:</span> <span class='parse'>Verb: Aor Mid Ind 3rd Plur</span></li>
			<li><span class='cat'>Root:</span> <span class='i'><a href="fe.html#feidomai">φείδομαι</a></span></li>
		</ul>
	</dd>
</dl>

<dl>
	<dt><a id="efeisato">ἐφείσατο</a></dt>
	<dd>
		<ul>
			<li><span class='cat'>Parse:</span> <span class='parse'>Verb: Aor Mid Ind 3rd Sing</span></li>
			<li><span class='cat'>Root:</span> <span class='i'><a href="fe.html#feidomai">φείδομαι</a></span></li>
		</ul>
	</dd>
</dl>

<dl>
	<dt><a id="efeisthkei">ἐφειστήκει</a></dt>
	<dd>
		<ul>
			<li><span class='cat'>Parse:</span> <span class='parse'>Verb: PluPerf Act Ind 3rd Sing</span></li>
			<li><span class='cat'>Root:</span> <span class='i'><a href="ef.html#efisthmi">ἐφίστημι</a></span></li>
		</ul>
	</dd>
</dl>

<dl>
	<dt><a id="efeisw">ἐφείσω</a></dt>
	<dd>
		<ul>
			<li><span class='cat'>Parse:</span> <span class='parse'>Verb: 1Aor Mid Ind 2nd Sing</span></li>
			<li><span class='cat'>Root:</span> <span class='i'><a href="fe.html#feidomai">φείδομαι</a></span></li>
		</ul>
	</dd>
</dl>

<dl>
	<dt><a id="efelkhtai">ἐφέλκηται</a></dt>
	<dd>
		<ul>
			<li><span class='cat'>Parse:</span> <span class='parse'>Verb: Pres Mid/Pass Subj 3rd Sing</span></li>
			<li><span class='cat'>Root:</span> <span class='i'><a href="ef.html#efelkw">ἐφέλκω</a></span></li>
		</ul>
	</dd>
</dl>

<dl>
	<dt><a id="efelkomenon">ἐφελκόμενον</a></dt>
	<dd>
		<ul>
			<li><span class='cat'>Parse:</span>
				<ul>
					<li class='parse'>Part: Pres Mid/Pass Nom Sing Neut</li>
					<li class='parse'>Part: Pres Mid/Pass Nom Sing Neut</li>
				</ul>
			</li>
			<li><span class='cat'>Root:</span> <span class='i'><a href="ef.html#efelkw">ἐφέλκω</a></span></li>
		</ul>
	</dd>
</dl>

<dl>
	<dt><a id="efelkontai">ἐφέλκονται</a></dt>
	<dd>
		<ul>
			<li><span class='cat'>Parse:</span> <span class='parse'>Verb: Pres Mid/Pass Ind 3rd Plur</span></li>
			<li><span class='cat'>Root:</span> <span class='i'><a href="ef.html#efelkw">ἐφέλκω</a></span></li>
		</ul>
	</dd>
</dl>

<dl>
	<dt><a id="efelkusqeisa">ἐφελκυσθεῖσα</a></dt>
	<dd>
		<ul>
			<li><span class='cat'>Parse:</span> <span class='parse'>Part: Aor Pass Nom Sing Fem</span></li>
			<li><span class='cat'>Root:</span> <span class='i'><a href="ef.html#efelkuw">ἐφελκύω</a></span></li>
		</ul>
	</dd>
</dl>

<dl>
	<dt><a id="efelkuw">ἐφελκύω</a></dt>
	<dd>
		<ul><script src='js/verb/vpai1s.js'></script>
			<li><span class='cat'>Meaning:</span> <span class='i'>to attract, seduce, lead away, suction, drag away</span></li>
			<li><span class='cat'>Note:</span> <span class='i'>Also spelled</span> <span class='b'><a href="ef.html#efelkw">ἐφέλκω</a></span></li>
			<li><span class='cat'>Forms:</span>
				<ul>
					<li>ἐφελκυσθεῖσα <span class='parse'>Part: Aor Pass Nom Sing Fem</span></li>
				</ul>
			</li>
		</ul>
	</dd>
</dl>

<dl>
	<dt><a id="efelkw">ἐφέλκω</a></dt>
	<dd>
		<ul><script src='js/verb/vpai1s.js'></script>
					<li><span class='cat'>Active Meaning:</span>
						<ul>
							<li><span class='i'>to drag to, draw to, attract</span></li>
							<li><span class='i'>to allow to drag on, prolong</span></li>
						</ul>
					</li>
					<li><span class='cat'>Middle Meaning:</span>
						<ul>
							<li><span class='i'>to be stationary</span> (when the subject should be moving on)
								<p class='box'><span class='b'>ὅταν ἐφέλκηται ἡ νεφέλη ... ἡμέρας πλείους</span><br><span class='i'>when the cloud stayed ... for many days</span> (Num 9:19)</p>
							</li>
						</ul>
					</li>
			<script src='../cognate/e/elkw.js'></script>
			<li><span class='cat'>Forms:</span>
				<ul>
					<li>ἐφείλκυσαν <span class='parse'>Verb: 1Aor Act Ind 3rd Plur</span></li>
					<li>ἐφέλκηται <span class='parse'>Verb: Pres Mid/Pass Subj 3rd Sing</span></li>
					<li>ἐφελκόμενον <span class='parse'>Part: Pres Mid/Pass Nom/Acc Sing Neut</span></li>
					<li>ἐφέλκονται <span class='parse'>Verb: Pres Mid/Pass Ind 3rd Plur</span></li>
				</ul>
			</li>
		</ul>
	</dd>
</dl>

<dl>
	<dt><a id="efexei">ἐφέξει</a></dt>
	<dd>
		<ul>
			<li><span class='cat'>Parse:</span> <span class='parse'>Verb: Fut Act Ind 3rd Sing</span></li>
			<li><span class='cat'>Root:</span> <span class='i'><a href="epec.html#epecw">ἐπέχω</a></span></li>
		</ul>
	</dd>
</dl>

<dl>
	<dt><a id="efere">ἔφερε</a>, <a id="eferen">ἔφερεν</a></dt>
	<dd>
		<ul>
			<li><span class='cat'>Parse:</span> <span class='parse'>Verb: Imperfect Act Ind 3rd Sing</span></li>
			<li><span class='cat'>Root:</span> <span class='i'><a href="fe.html#ferw">φέρω</a></span></li>
		</ul>
	</dd>
</dl>

<dl>
	<dt><a id="efereto">ἐφέρετο</a></dt>
	<dd>
		<ul>
			<li><span class='cat'>Parse:</span> <span class='parse'>Verb: Imperfect Mid/Pass Ind 3rd Sing</span></li>
			<li><span class='cat'>Meaning:</span> <span class='i'>to bear, carry</span></li>
			<li><span class='cat'>Root:</span> <span class='i'><a href="fe.html#ferw">φέρω</a></span></li>
		</ul>
	</dd>
</dl>

<dl>
	<dt><a id="eferomeqa">ἐφερόμεθα</a></dt>
	<dd>
		<ul>
			<li><span class='cat'>Parse:</span> <span class='parse'>Verb: Imperfect Mid/Pass Ind 1st Plur</span></li>
			<li><span class='cat'>Root:</span> <span class='i'><a href="fe.html#ferw">φέρω</a></span></li>
		</ul>
	</dd>
</dl>

<dl>
	<dt><a id="eferon">ἔφερον</a></dt>
	<dd>
		<ul>
			<li><span class='cat'>Parse:</span>
				<ul>
					<li class='parse'>Verb: Imperfect Act Ind 1st Sing</li>
					<li class='parse'>Verb: Imperfect Act Ind 3rd Plur</li>
				</ul>
			</li>
			<li><span class='cat'>Root:</span> <span class='i'><a href="fe.html#ferw">φέρω</a></span></li>
		</ul>
	</dd>
</dl>

<dl>
	<dt><a id="eferonto">ἐφέροντο</a></dt>
	<dd>
		<ul>
			<li><span class='cat'>Parse:</span> <span class='parse'>Verb: Imperfect Mid/Pass Ind 3rd Plur</span></li>
			<li><span class='cat'>Root:</span> <span class='i'><a href="fe.html#ferw">φέρω</a></span></li>
		</ul>
	</dd>
</dl>

<dl>
	<dt><a id="eferosan">ἐφέροσαν</a></dt>
	<dd>
		<ul>
			<li><span class='cat'>Parse:</span> <span class='parse'>Verb: Imperfect Act Ind 3rd Plur</span></li>
			<li><span class='cat'>Root:</span> <span class='i'><a href="fe.html#ferw">φέρω</a></span></li>
		</ul>
	</dd>
</dl>

<dl>
	<dt><a id="efestamenh">ἐφεσταμένη</a></dt>
	<dd>
		<ul>
			<li><span class='cat'>Parse:</span> <span class='parse'>Part: Perf Mid Nom Sing Fem</span></li>
			<li><span class='cat'>Root:</span> <span class='i'><a href="ef.html#efisthmi">ἐφίστημι</a></span></li>
		</ul>
	</dd>
</dl>

<dl>
	<dt><a id="efesthka">ἐφέστηκα</a></dt>
	<dd>
		<ul>
			<li><span class='cat'>Parse:</span> <span class='parse'>Verb: Perf Act Ind 1st Sing</span></li>
			<li><span class='cat'>Root:</span> <span class='i'><a href="epist.html#episthmi">ἐπίστημι</a></span></li>
		</ul>
	</dd>
</dl>

<dl>
	<dt><a id="efesthke">ἐφέστηκε</a>, <a id="efesthken">ἐφέστηκεν</a></dt>
	<dd>
		<ul>
			<li><span class='cat'>Parse:</span> <span class='parse'>Verb: Perf Act Ind 3rd Sing</span></li>
			<li><span class='cat'>Root:</span> <span class='i'><a href="ef.html#efisthmi">ἐφίστημι</a></span></li>
		</ul>
	</dd>
</dl>

<dl>
	<dt><a id="efesthkh2">ἐφεστήκῃ</a></dt>
	<dd>
		<ul>
			<li><span class='cat'>Parse:</span> <span class='parse'>Verb: Perf Act Subj 3rd Sing</span></li>
			<li><span class='cat'>Root:</span> <span class='i'><a href="ef.html#efisthmi">ἐφίστημι</a></span></li>
		</ul>
	</dd>
</dl>

<dl>
	<dt><a id="efesthkosi">ἐφεστηκόσι</a>, <a id="efesthkosin">ἐφεστηκόσιν</a></dt>
	<dd>
		<ul>
			<li><span class='cat'>Parse:</span> <span class='parse'>Part: Perf Act Dat Plur Masc/Neut</span></li>
			<li><span class='cat'>Root:</span> <span class='i'><a href="ef.html#efisthmi">ἐφίστημι</a></span></li>
		</ul>
	</dd>
</dl>

<dl>
	<dt><a id="efesthkotwn">ἐφεστηκότων</a></dt>
	<dd>
		<ul>
			<li><span class='cat'>Parse:</span> <span class='parse'>Part: Perf Act Gen Plur Masc/Neut</span></li>
			<li><span class='cat'>Root:</span> <span class='i'><a href="ef.html#efisthmi">ἐφίστημι</a></span></li>
		</ul>
	</dd>
</dl>

<dl>
	<dt><a id="efesthkws">ἐφεστηκώς</a></dt>
	<dd>
		<ul>
			<li><span class='cat'>Parse:</span> <span class='parse'>Part: Perf Act Nom Sing Masc</span></li>
			<li><span class='cat'>Root:</span> <span class='i'><a href="ef.html#efisthmi">ἐφίστημι</a></span></li>
		</ul>
	</dd>
</dl>

<dl>
	<dt><a id="efestos">ἐφεστός</a></dt>
	<dd>
		<ul>
			<li><span class='cat'>Parse:</span> <span class='parse'>Part: Perf Act Nom/Acc Sing Neut</span></li>
			<li><span class='cat'>Root:</span> <span class='i'><a href="ef.html#efisthmi">ἐφίστημι</a></span></li>
		</ul>
	</dd>
</dl>

<dl>
	<dt><a id="efestws">ἐφεστώς</a></dt>
	<dd>
		<ul>
			<li><span class='cat'>Parse:</span> <span class='parse'>Part: Perf Act Nom Sing Masc</span></li>
			<li><span class='cat'>Root:</span> <span class='i'><a href="ef.html#efisthmi">ἐφίστημι</a></span></li>
		</ul>
	</dd>
</dl>

<dl>
	<dt><a id="efestwsan">ἐφεστῶσαν</a></dt>
	<dd>
		<ul>
			<li><span class='cat'>Parse:</span> <span class='parse'>Part: Perf Act Acc Sing Fem</span></li>
			<li><span class='cat'>Root:</span> <span class='i'><a href="ef.html#efisthmi">ἐφίστημι</a></span></li>
		</ul>
	</dd>
</dl>

<dl>
	<dt><a id="efestwta">ἐφεστῶτα</a></dt>
	<dd>
		<ul>
			<li><span class='cat'>Parse:</span>
				<ul>
					<li class='parse'>Part: Perf Act Acc Sing Masc</li>
					<li class='parse'>Part: Perf Act Nom/Acc Plur Neut</li>
				</ul>
			</li>
			<li><span class='cat'>Root:</span> <span class='i'><a href="ef.html#efisthmi">ἐφίστημι</a></span></li>
		</ul>
	</dd>
</dl>

<dl>
	<dt><a id="efestwtas">ἐφεστῶτας</a></dt>
	<dd>
		<ul>
			<li><span class='cat'>Parse:</span> <span class='parse'>Part: Perf Act Acc Plur Masc</span></li>
			<li><span class='cat'>Root:</span> <span class='i'><a href="ef.html#efisthmi">ἐφίστημι</a></span></li>
		</ul>
	</dd>
</dl>

<dl>
	<dt><a id="efestwtes">ἐφεστῶτες</a></dt>
	<dd>
		<ul>
			<li><span class='cat'>Parse:</span> <span class='parse'>Part: Perf Act Nom Plur Masc</span></li>
			<li><span class='cat'>Root:</span> <span class='i'><a href="ef.html#efisthmi">ἐφίστημι</a></span></li>
		</ul>
	</dd>
</dl>

<dl>
	<dt><a id="efestwti">ἐφεστῶτι</a></dt>
	<dd>
		<ul>
			<li><span class='cat'>Parse:</span> <span class='parse'>Part: Perf Act Dat Sing Masc/Neut</span></li>
			<li><span class='cat'>Root:</span> <span class='i'><a href="ef.html#efisthmi">ἐφίστημι</a></span></li>
		</ul>
	</dd>
</dl>

<dl>
	<dt><a id="efestwtos">ἐφεστῶτος</a></dt>
	<dd>
		<ul>
			<li><span class='cat'>Parse:</span> <span class='parse'>Part: Perf Act Gen Sing Masc/Neut</span></li>
			<li><span class='cat'>Meaning:</span> <span class='i'>to set, place upon</span></li>
			<li><span class='cat'>Root:</span> <span class='i'><a href="ef.html#efisthmi">ἐφίστημι</a></span></li>
		</ul>
	</dd>
</dl>

<dl>
	<dt><a id="efeteios">ἐφέτειος</a></dt>
	<dd>
		<ul>
			<li><span class='cat'>Parse:</span> <span class='parse'>Adj: Nom Sing Masc/Fem</span></li>
			<li><span class='cat'>Meaning:</span>
				<ul>
					<li><span class='i'>of one year's standing</span></li>
					<li><span class='i'>pertaining to one year</span>
						<p class='box'><span class='b'>ἐφέτιον μισθὸν τοῦ μισθωτοῦ</span><br><span class='i'>the annual wages of a hired man</span> (Deut 15:18)</p>
					</li>
				</ul>
			</li>
			<li><span class='cat'>Forms:</span></li>
		</ul>
		<script>
			var text1='ἐφέτει'
			var text2='ἐφετεί'
		</script><script src='js/adj/adj-bebhlos.js'></script>
	</dd>
</dl>

<dl>
	<dt><a id="efetion">ἐφέτιον</a></dt>
	<dd>
		<ul>
			<li><span class='cat'>Parse:</span>
				<ul>
					<li class='parse'>Adj: Acc Sing Masc</li>
					<li class='parse'>Adj: Nom/Acc Sing Neut</li>
				</ul>
			</li>
			<li><span class='cat'>Root:</span> <span class='i'><a href="ef.html#efetios">ἐφέτιος</a></span></li>
		</ul>
	</dd>
</dl>

<dl>
	<dt><a id="efetios">ἐφέτιος</a></dt>
	<dd>
		<ul>
			<li><span class='cat'>Parse:</span> <span class='parse'>Adj: Nom Sing Masc</span></li>
			<li><span class='cat'>Note:</span> <span class='i'>also spelled</span> <span class='b'><a href="ef.html#efeteios">ἐφέτειος</a></span></li>
			<li><span class='cat'>Forms:</span></li>
		</ul>
		<table class='chart'>
			<tr><td colspan="4" class="cen">Singular</td></tr>
			<tr><th class='chart'>&nbsp;</th><th class='chart'>Masculine</th><th class='chart'>Feminine</th><th class='chart'>Neuter</th></tr>
			<tr><td class='green'>NOM</td><td class='chart'>ἐφέτιος</td><td class='chart'>ἐφετία</td><td class='chart'>ἐφέτιον</td></tr>
			<tr><td class='green'>GEN</td><td class='chart'>ἐφετίου</td><td class='chart'>ἐφετίας</td><td class='chart'>ἐφετίου</td></tr>
			<tr><td class='green'>DAT</td><td class='chart'>ἐφετίῳ</td><td class='chart'>ἐφετίᾳ</td><td class='chart'>ἐφετίῳ</td></tr>
			<tr><td class='green'>ACC</td><td class='chart'>ἐφέτιον</td><td class='chart'>ἐφετίαν</td><td class='chart'>ἐφέτιον</td></tr>
			<tr><td class='green'>VOC</td><td class='chart'>ἐφέτιε</td><td class='chart'>ἐφετία</td><td class='chart'>ἐφέτιε</td></tr>
			<tr><td colspan="4" class="cen">Plural</td></tr>
			<tr><th class='chart'>&nbsp;</th><th class='chart'>Masculine</th><th class='chart'>Feminine</th><th class='chart'>Neuter</th></tr>
			<tr><td class='green'>NOM</td><td class='chart'>ἐφέτιοι</td><td class='chart'>ἐφέτιαι</td><td class='chart'>ἐφέτια</td></tr>
			<tr><td class='green'>GEN</td><td class='chart'>ἐφετίων</td><td class='chart'>ἐφετίων</td><td class='chart'>ἐφετίων</td></tr>
			<tr><td class='green'>DAT</td><td class='chart'>ἐφετίοις</td><td class='chart'>ἐφετίαις</td><td class='chart'>ἐφετίοις</td></tr>
			<tr><td class='green'>ACC</td><td class='chart'>ἐφετίους</td><td class='chart'>ἐφετίας</td><td class='chart'>ἐφέτια</td></tr>
			<tr><td class='green'>VOC</td><td class='chart'>ἐφέτιοι</td><td class='chart'>ἐφέτιαι</td><td class='chart'>ἐφέτια</td></tr>
		</table>
		<div class='clear'></div>
	</dd>
</dl>

<dl>
	<dt><a id="efetiou">ἐφετίου</a></dt>
	<dd>
		<ul>
			<li><span class='cat'>Parse:</span> <span class='parse'>Adj: Gen Sing Masc/Neut</span></li>
			<li><span class='cat'>Root:</span> <span class='i'><a href="ef.html#efetios">ἐφέτιος</a></span></li>
		</ul>
	</dd>
</dl>

<dl>
	<dt><a id="efeuge">ἔφευγε</a></dt>
	<dd>
		<ul>
			<li><span class='cat'>Parse:</span> <span class='parse'>Verb: Imperfect Act Ind 3rd Sing</span></li>
			<li><span class='cat'>Meaning:</span> <span class='i'>to flee, take flight</span></li>
			<li><span class='cat'>Root:</span> <span class='i'><a href="fe.html#feugw">φεύγω</a></span></li>
		</ul>
	</dd>
</dl>

<dl>
	<dt><a id="efeugon">ἔφευγον</a></dt>
	<dd>
		<ul>
			<li><span class='cat'>Parse:</span>
				<ul>
					<li class='parse'>Verb: Imperfect Act Ind 1st Sing</li>
					<li class='parse'>Verb: Imperfect Act Ind 3rd Plur</li>
				</ul>
			</li>
			<li><span class='cat'>Root:</span> <span class='i'><a href="fe.html#feugw">φεύγω</a></span></li>
		</ul>
	</dd>
</dl>

<dl>
	<dt><a id="efeuretas">ἐφευρετάς</a></dt>
	<dd>
		<ul>
			<li><span class='cat'>Parse:</span> <span class='parse'>Noun: Acc Plur Masc</span></li>
			<li><span class='cat'>Root:</span> <span class='i'><a href="ef.html#efeureths">ἐφευρετής</a></span></li>
		</ul>
	</dd>
</dl>

<dl>
	<dt><a id="efeureths">ἐφευρετής</a></dt><!-- js -->
	<dd>
		<ul>
			<li><span class='cat'>Parse:</span> <span class='parse'>Noun: Nom Sing Masc</span></li>
			<li><span class='cat'>Meaning:</span> <span class='i'>inventor; a discoverer, contriver</span></li>
			<li><span class='cat'>Forms:</span></li>
		</ul>
			<script>
			var text1='ἐφευρετ'
			</script><script src='js/Mnoun/noun-M-peltasths.js'></script>
	</dd>
</dl>

<dl>
	<dt><a id="efewra">ἐφεώρα</a></dt>
	<dd>
		<ul>
			<li><span class='cat'>Parse:</span> <span class='parse'>Verb: Imperfect Act Ind 3rd Sing</span></li>
			<li><span class='cat'>Meaning:</span> <span class='i'>to look upon</span></li>
			<li><span class='cat'>Root:</span> <span class='i'><a href="epo.html#eporaw">ἐποράω</a></span></li>
		</ul>
	</dd>
</dl>

<dl>
	<dt><a id="efh">ἔφη</a></dt>
	<dd>
		<ul>
			<li><span class='cat'>Parse:</span> <span class='parse'>Verb: Imperfect Act Ind 3rd Sing</span></li>
			<li><span class='cat'>Root:</span> <span class='i'><a href="fh.html#fhmi">φημί</a></span></li>
		</ul>
	</dd>
</dl>

<dl>
	<dt><a id="efh3">ἐφῇ</a></dt>
	<dd>
		<ul>
			<li><span class='cat'>Parse:</span> <span class='parse'>Verb: Aor Subj 3rd Sing</span></li>
			<li><span class='cat'>Root:</span> <span class='i'><a href="fh.html#fhmi">φημί</a></span></li>
		</ul>
	</dd>
</dl>

<dl>
	<dt><a id="efhbeion">ἐφηβεῖον</a></dt>
	<dd>
		<ul>
			<li><span class='cat'>Parse:</span> <span class='parse'>Noun: Nom/Acc Sing Neut</span></li>
			<li><span class='cat'>Meaning:</span>
				<ul>
					<li><span class='i'>principal court</span></li>
					<li><span class='i'>training place for youths</span></li>
				</ul>
			</li>
		</ul>
	</dd>
</dl>

<dl>
	<dt><a id="efhbia">ἐφηβία</a></dt><!-- js -->
	<dd>
		<ul>
			<li><span class='cat'>Parse:</span> <span class='parse'>Noun: Nom Sing Fem</span></li>
			<li><span class='cat'>Meaning:</span> <span class='i'>boy's club</span></li>
		</ul>
			<script>
				var text1='ἐφηβί'
				var text2='ἐφηβι'
			</script><script src='js/Fnoun/noun-F-abra.js'></script>
	</dd>
</dl>

<dl>
	<dt><a id="efhbos">ἐφήβος</a></dt>
	<dd>
		<ul>
			<li><span class='cat'>Parse:</span> <span class='parse'>Noun: Nom Sing Masc</span></li>
			<li><span class='cat'>Meaning:</span>
				<ul>
					<li><span class='i'>adolescent, one arrived at puberty, youth, young man</span></li>
					<li><span class='i'>male adolescent 18 years old or older</span></li>
				</ul>
			</li>
		</ul>
			<script>
				var text1='ἐφήβ'
				var text2='ἐφήβ'
			</script><script src='js/Mnoun/noun-M-anqrwpos.js'></script>
	</dd>
</dl>

<dl>
	<dt><a id="efhbwn">ἐφήβων</a></dt>
	<dd>
		<ul>
			<li><span class='cat'>Parse:</span> <span class='parse'>Noun: Gen Plur Masc</span></li>
			<li><span class='cat'>Root:</span> <span class='i'><a href="ef.html#efhbos">ἐφήβος</a></span></li>
		</ul>
	</dd>
</dl>

<dl>
	<dt><a id="efhdomenos">ἐφηδόμενος</a></dt>
	<dd>
		<ul>
			<li><span class='cat'>Parse:</span> <span class='parse'>Part: Pres Mid/Pass Nom Sing Masc</span></li>
			<li><span class='cat'>Root:</span> <span class='i'><a href="ef.html#efhdomai">ἐφήδομαι</a></span></li>
		</ul>
	</dd>
</dl>

<dl>
	<dt><a id="efhdomai">ἐφήδομαι</a></dt>
	<dd>
		<ul><script src='js/verb/vpmpi1s.js'></script>
			<li><span class='cat'>Meaning:</span> <span class='i'>to take delight in</span> (mostly in a bad sense)</li>
			<script src='../cognate/d/domai.js'></script>
			<li><span class='cat'>Forms:</span>
				<ul>
					<li>ἐφηδόμενος <span class='parse'>Part: Pres Mid/Pass Nom Sing Masc</span></li>
				</ul>
			</li>
		</ul>
	</dd>
</dl>

<dl>
	<dt><a id="efhlato">ἐφήλατο</a></dt>
	<dd>
		<ul>
			<li><span class='cat'>Parse:</span> <span class='parse'>Verb: Aor Mid Ind 3rd Sing</span></li>
			<li><span class='cat'>Root:</span> <span class='i'><a href="ef.html#efallomai">ἐφάλλομαι</a></span></li>
		</ul>
	</dd>
</dl>

<dl>
	<dt><a id="efhlos">ἔφηλος</a></dt>
	<dd>
		<ul>
			<li><span class='cat'>Parse:</span> <span class='parse'>Adj: Nom Sing Masc/Fem</span></li>
			<li><span class='cat'>Meaning:</span>
				<ul>
					<li><span class='i'>with a white speck on it</span></li>
					<li><span class='i'>having a white speck on</span> (the eyes)</li>
					<li><span class='i'>nailed on, nailed to</span></li>
				</ul>
			</li>
			<li><span class='cat'>Forms:</span></li>
		</ul>
		<script>
			var text1='ἔφηλ'
			var text2='ἐφήλ'
		</script><script src='js/adj/adj-bebhlos.js'></script>
	</dd>
</dl>

<dl>
	<dt><a id="efhmeria">ἐφημερία</a></dt><!-- js -->
	<dd>
		<ul>
			<li><span class='cat'>Parse:</span> <span class='parse'>Noun: Nom Sing Fem</span></li>
			<li><span class='cat'>Meaning:</span> <span class='i'>class</span> (of priests), <span class='i'>division</span> (of priests who performed the daily duties in the temple)</li>
			<script src='../cognate/h/hmeria.js'></script>
			<li><span class='cat'>Forms:</span></li>
		</ul>
			<script>
				var text1='ἐφημερί'
				var text2='ἐφημερι'
			</script><script src='js/Fnoun/noun-F-abra.js'></script>
	</dd>
</dl>

<dl>
	<dt><a id="efhmeriai">ἐφημερίαι</a></dt>
	<dd>
		<ul>
			<li><span class='cat'>Parse:</span> <span class='parse'>Noun: Nom Sing Fem</span></li>
			<li><span class='cat'>Root:</span> <span class='i'><a href="ef.html#efhmeria">ἐφημερία</a></span></li>
		</ul>
	</dd>
</dl>

<dl>
	<dt><a id="efhmeriais">ἐφημερίαις</a></dt>
	<dd>
		<ul>
			<li><span class='cat'>Parse:</span> <span class='parse'>Noun: Dat Plur Fem</span></li>
			<li><span class='cat'>Root:</span> <span class='i'><a href="ef.html#efhmeria">ἐφημερία</a></span></li>
		</ul>
	</dd>
</dl>

<dl>
	<dt><a id="efhmerian">ἐφημερίαν</a></dt>
	<dd>
		<ul>
			<li><span class='cat'>Parse:</span> <span class='parse'>Noun: Acc Sing Fem</span></li>
			<li><span class='cat'>Root:</span> <span class='i'><a href="ef.html#efhmeria">ἐφημερία</a></span></li>
		</ul>
	</dd>
</dl>

<dl>
	<dt><a id="efhmerias">ἐφημερίας</a></dt>
	<dd>
		<ul>
			<li><span class='cat'>Parse:</span>
				<ul>
					<li class='parse'>Noun: Gen Sing Fem</li>
					<li class='parse'>Noun: Acc Plur Fem</li>
				</ul>
			</li>
			<li><span class='cat'>Root:</span> <span class='i'><a href="ef.html#efhmeria">ἐφημερία</a></span></li>
		</ul>
	</dd>
</dl>

<dl>
	<dt><a id="efhmeriwn">ἐφημεριῶν</a></dt>
	<dd>
		<ul>
			<li><span class='cat'>Parse:</span> <span class='parse'>Noun: Gen Plur Fem</span></li>
			<li><span class='cat'>Root:</span> <span class='i'><a href="ef.html#efhmeria">ἐφημερία</a></span></li>
		</ul>
	</dd>
</dl>

<dl>
	<dt><a id="efhmeros">ἐφήμερος</a></dt>
	<dd>
		<ul>
			<li><span class='cat'>Parse:</span> <span class='parse'>Adj: Nom Sing Masc</span></li>
			<li><span class='cat'>Meaning:</span> <span class='i'>daily; for a day, diurnal</span></li>
			<li><span class='cat'>Note: </span><span class='i'>orgin of English word</span> "ephemeral"</li>
			<script src='../cognate/h/hmeros.js'></script>
			<li><span class='cat'>Forms:</span></li>
		</ul>
		<table class='chart'>
			<tr><td colspan="4" class="cen">Singular</td></tr>
			<tr><th class='chart'>&nbsp;</th><th class='chart'>Masculine</th><th class='chart'>Feminine</th><th class='chart'>Neuter</th></tr>
			<tr><td class='green'>NOM</td><td class='chart' colspan='2'>ἐφήμερος</td><td class='chart'>ἐφήμερον</td></tr>
			<tr><td class='green'>GEN</td><td class='chart' colspan='3'>ἐφημέρου</td></tr>
			<tr><td class='green'>DAT</td><td class='chart' colspan='3'>ἐφημέρῳ</td></tr>
			<tr><td class='green'>ACC</td><td class='chart' colspan='3'>ἐφήμερον</td></tr>
			<tr><td colspan="4" class="cen">Plural</td></tr>
			<tr><th class='chart'>&nbsp;</th><th class='chart'>Masculine</th><th class='chart'>Feminine</th><th class='chart'>Neuter</th></tr>
			<tr><td class='green'>NOM</td><td class='chart' colspan='2'>ἐφήμεροι</td><td class='chart'>ἐφήμερα</td></tr>
			<tr><td class='green'>GEN</td><td class='chart' colspan='3'>ἐφημέρων</td></tr>
			<tr><td class='green'>DAT</td><td class='chart' colspan='3'>ἐφημέροις</td></tr>
			<tr><td class='green'>ACC</td><td class='chart' colspan='2'>ἐφημέρους</td><td class='chart'>ἐφήμερα</td></tr>
		</table>
		<div class='clear'></div>
	</dd>
</dl>

<dl>
	<dt><a id="efhmerou">ἐφημέρου</a></dt>
	<dd>
		<ul>
			<li><span class='cat'>Parse:</span> <span class='parse'>Adj: Gen Sing Masc/Neut</span></li>
			<li><span class='cat'>Root:</span> <span class='i'><a href="ef.html#efhmeros">ἐφήμερος</a></span></li>
		</ul>
	</dd>
</dl>

<dl>
	<dt><a id="efhn">ἔφην</a></dt>
	<dd>
		<ul>
			<li><span class='cat'>Parse:</span>
				<ul>
					<li class='parse'>Verb: Imperfect Act Ind 1st Sing</li>
					<li class='parse'>Verb: Imperfect Act Ind 3rd Plur</li>
				</ul>
			</li>
			<li><span class='cat'>Root:</span> <span class='i'><a href="fh.html#fhmi">φημί</a></span></li>
		</ul>
	</dd>
</dl>

<dl>
	<dt><a id="efhsa">ἔφησα</a></dt>
	<dd>
		<ul>
			<li><span class='cat'>Parse:</span> <span class='parse'>Verb: Aor Act Ind 1st Sing</span></li>
			<li><span class='cat'>Root:</span> <span class='i'><a href='fh.html#fhmi'>φημί</a></span></li>
		</ul>
	</dd>
</dl>

<dl>
	<dt><a id="efhsan">ἔφησαν</a></dt>
	<dd>
		<ul>
			<li><span class='cat'>Parse:</span> <span class='parse'>Verb: 1Aor Act Ind 3rd Plur</span></li>
			<li><span class='cat'>Root:</span> <span class='i'><a href="fh.html#fhmi">φημί</a></span></li>
		</ul>
	</dd>
</dl>

<dl>
	<dt><a id="efhse">ἔφησε</a>, <a id="efhsen">ἔφησεν</a></dt>
	<dd>
		<ul>
			<li><span class='cat'>Parse:</span> <span class='parse'>Verb: Aor Act Ind 3rd Sing</span></li>
			<li><span class='cat'>Root:</span> <span class='i'><a href="fh.html#fhmi">φημί</a></span></li>
		</ul>
	</dd>
</dl>

<dl>
	<dt><a id="efqaken">ἔφθακεν</a></dt>
	<dd>
		<ul>
			<li><span class='cat'>Parse:</span> <span class='parse'>Verb: Perf Act Ind 3rd Sing</span></li>
			<li><span class='cat'>Root:</span> <span class='i'><a href="fq.html#fqanw">φθάνω</a></span></li>
		</ul>
	</dd>
</dl>

<dl>
	<dt><a id="efqarh">ἐφθάρη</a></dt>
	<dd>
		<ul>
			<li><span class='cat'>Parse:</span> <span class='parse'>Verb: Aor Pass Ind 3rd Sing</span></li>
			<li><span class='cat'>Root:</span> <span class='i'><a href="fq.html#fqeirw">φθείρω</a></span></li>
		</ul>
	</dd>
</dl>

<dl>
	<dt><a id="efqarhn">ἐφθάρην</a></dt>
	<dd>
		<ul>
			<li><span class='cat'>Parse:</span> <span class='parse'>Verb: Aor Pass Ind 1st Sing</span></li>
			<li><span class='cat'>Root:</span> <span class='i'><a href='fq.html#fqeirw'>φθείρω</a></span></li>
		</ul>
	</dd>
</dl>

<dl>
	<dt><a id="efqarhsan">ἐφθάρησαν</a></dt>
	<dd>
		<ul>
			<li><span class='cat'>Parse:</span> <span class='parse'>Verb: Aor Pass Ind 3rd Plur</span></li>
			<li><span class='cat'>Root:</span> <span class='i'><a href="fq.html#fqeirw">φθείρω</a></span></li>
		</ul>
	</dd>
</dl>

<dl>
	<dt><a id="efqarka">ἔφθαρκα</a></dt>
	<dd>
		<ul>
			<li><span class='cat'>Parse:</span> <span class='parse'>Verb: Perf Act Ind 1st Sing</span></li>
			<li><span class='cat'>Root:</span> <span class='i'><a href='fq.html#fqeirw'>φθείρω</a></span></li>
		</ul>
	</dd>
</dl>

<dl>
	<dt><a id="efqarmai">ἔφθαρμαι</a></dt>
	<dd>
		<ul>
			<li><span class='cat'>Parse:</span> <span class='parse'>Verb: Perf Mid/Pass Ind 1st Sing</span></li>
			<li><span class='cat'>Root:</span> <span class='i'><a href='fq.html#fqeirw'>φθείρω</a></span></li>
		</ul>
	</dd>
</dl>

<dl>
	<dt><a id="efqarmenon">ἐφθαρμένον</a></dt>
	<dd>
		<ul>
			<li><span class='cat'>Parse:</span>
				<ul>
					<li class='parse'>Part: Perf Mid/Pass Nom/Acc Plur Neut</li>
					<li class='parse'>Part: Perf Mid/Pass Acc Sing Masc</li>
				</ul>
			</li>
			<li><span class='cat'>Root:</span> <span class='i'><a href="fq.html#fqeirw">φθείρω</a></span></li>
		</ul>
	</dd>
</dl>

<dl>
	<dt><a id="efqartai">ἔφθαρται</a></dt>
	<dd>
		<ul>
			<li><span class='cat'>Parse:</span> <span class='parse'>Verb: Perf Mid/Pass Ind 3rd Sing</span></li>
			<li><span class='cat'>Root:</span> <span class='i'><a href="fq.html#fqeirw">φθείρω</a></span></li>
		</ul>
	</dd>
</dl>

<dl>
	<dt><a id="efqasa">ἔφθασα</a></dt>
	<dd>
		<ul>
			<li><span class='cat'>Parse:</span> <span class='parse'>Verb: 1Aor Act Ind 1st Sing</span></li>
			<li><span class='cat'>Root:</span> <span class='i'><a href="fq.html#fqanw">φθάνω</a></span></li>
		</ul>
	</dd>
</dl>

<dl>
	<dt><a id="efqasamen">ἐφθάσαμεν</a></dt>
	<dd>
		<ul>
			<li><span class='cat'>Parse:</span> <span class='parse'>Verb: Aor Act Ind 1st Plur</span></li>
			<li><span class='cat'>Root:</span> <span class='i'><a href="fq.html#fqanw">φθάνω</a></span></li>
		</ul>
	</dd>
</dl>

<dl>
	<dt><a id="efqasan">ἔφθασαν</a></dt>
	<dd>
		<ul>
			<li><span class='cat'>Parse:</span> <span class='parse'>Verb: 1Aor Act Ind 3rd Plur</span></li>
			<li><span class='cat'>Root:</span> <span class='i'><a href="fq.html#fqanw">φθάνω</a></span></li>
		</ul>
	</dd>
</dl>

<dl>
	<dt><a id="efqase">ἔφθασε</a>, <a id="efqasen">ἔφθασεν</a></dt>
	<dd>
		<ul>
			<li><span class='cat'>Parse:</span> <span class='parse'>Verb: Aor Act Ind 3rd Sing</span></li>
			<li><span class='cat'>Root:</span> <span class='i'><a href="fq.html#fqanw">φθάνω</a></span></li>
		</ul>
	</dd>
</dl>

<dl>
	<dt><a id="efqegxato">ἐφθέγξατο</a></dt>
	<dd>
		<ul>
			<li><span class='cat'>Parse:</span> <span class='parse'>Verb: Aor Mid Ind 3rd Sing</span></li>
			<li><span class='cat'>Root:</span> <span class='i'><a href="fq.html#fqeggomai">φθέγγομαι</a></span></li>
		</ul>
	</dd>
</dl>

<dl>
	<dt><a id="efqeira">ἔφθειρα</a></dt>
	<dd>
		<ul>
			<li><span class='cat'>Parse:</span> <span class='parse'>Verb: Aor Act Ind 1st Sing</span></li>
			<li><span class='cat'>Root:</span> <span class='i'><a href='fq.html#fqeirw'>φθείρω</a></span></li>
		</ul>
	</dd>
</dl>

<dl>
	<dt><a id="efqeiramen">ἐφθείραμεν</a></dt>
	<dd>
		<ul>
			<li><span class='cat'>Parse:</span> <span class='parse'>Verb: Aor Act Ind 1st Plur</span></li>
			<li><span class='cat'>Root:</span> <span class='i'><a href="fq.html#fqeirw">φθείρω</a></span></li>
		</ul>
	</dd>
</dl>

<dl>
	<dt><a id="efqeiran">ἔφθειραν</a></dt>
	<dd>
		<ul>
			<li><span class='cat'>Parse:</span> <span class='parse'>Verb: 1Aor Act Ind 3rd Plur</span></li>
			<li><span class='cat'>Root:</span> <span class='i'><a href="fq.html#fqeirw">φθείρω</a></span></li>
		</ul>
	</dd>
</dl>

<dl>
	<dt><a id="efqeiras">ἔφθειρας</a></dt>
	<dd>
		<ul>
			<li><span class='cat'>Parse:</span> <span class='parse'>Verb: Aor Act Ind 2nd Sing</span></li>
			<li><span class='cat'>Root:</span> <span class='i'><a href="fq.html#fqeirw">φθείρω</a></span></li>
		</ul>
	</dd>
</dl>

<dl>
	<dt><a id="efqeire">ἔφθειρε</a>, <a id="efqeiren">ἔφθειρεν</a></dt>
	<dd>
		<ul>
			<li><span class='cat'>Parse:</span> <span class='parse'>Verb: Imperfect Act Ind 3rd Sing</span></li>
			<li><span class='cat'>Root:</span> <span class='i'><a href="fq.html#fqeirw">φθείρω</a></span></li>
		</ul>
	</dd>
</dl>

<dl>
	<dt><a id="efqhn">ἔφθην</a></dt>
	<dd>
		<ul>
			<li><span class='cat'>Parse:</span> <span class='parse'>Verb: Aor Act Ind 1st Sing</span></li>
			<li><span class='cat'>Root:</span> <span class='i'><a href='fq.html#fqanw'>φθάνω</a></span></li>
		</ul>
	</dd>
</dl>

<dl>
	<dt><a id="efqonhse">ἐφθόνησε</a>, <a id="efqonhsen">ἐφθόνησεν</a></dt>
	<dd>
		<ul>
			<li><span class='cat'>Parse:</span> <span class='parse'>Verb: Aor Act Ind 3rd Sing</span></li>
			<li><span class='cat'>Root:</span> <span class='i'><a href="fq.html#fqonew">φθονέω</a></span></li>
		</ul>
	</dd>
</dl>

<dl>
	<dt><a id="efqon">ἑφθόν</a></dt>
	<dd>
		<ul>
			<li><span class='cat'>Parse:</span>
				<ul>
					<li class='parse'>Adj: Acc Sing Masc/Neut</li>
					<li class='parse'>Adj: Nom Sing Neut</li>
				</ul>
			</li>
			<li><span class='cat'>Root:</span> <span class='i'><a href="ef.html#efqos">ἑφθός</a></span></li>
		</ul>
	</dd>
</dl>

<dl>
	<dt><a id="efqos">ἑφθός</a></dt>
	<dd>
		<ul>
			<li><span class='cat'>Parse:</span> <span class='parse'>Adj: Nom Sing Masc</span></li>
			<li><span class='cat'>Meaning:</span> <span class='i'>boiled, dressed, refined</span></li>
			<li><span class='cat'>Cognates:</span>
				<p class='box'>
					<a href='hm.html#hmiefqos'>ἡμίεφθος</a> = half-boiled,
				</p>
			</li>
	<li><span class='cat'>Forms:</span></li>
</ul>
	<table class='chart'>
		<tr><td colspan="4" class="cen">Singular</td></tr>
		<tr><th class='chart'>&nbsp;</th><th class='chart'>Masculine</th><th class='chart'>Feminine</th><th class='chart'>Neuter</th></tr>
		<tr><td class='green'>NOM</td><td class='chart'>ἑφθός</td><td class='chart'>ἑφθή</td><td class='chart'>ἑφθόν</td></tr>
		<tr><td class='green'>GEN</td><td class='chart'>ἑφθοῦ</td><td class='chart'>ἑφθῆς<br>ἑφθής</td><td class='chart'>ἑφθοῦ</td></tr>
		<tr><td class='green'>DAT</td><td class='chart'>ἑφθῷ</td><td class='chart'>ἑφθῇ</td><td class='chart'>ἑφθῷ</td></tr>
		<tr><td class='green'>ACC</td><td class='chart'>ἑφθόν</td><td class='chart'>ἑφθήν</td><td class='chart'>ἑφθόν</td></tr>
		<tr><td colspan="4" class="cen">Plural</td></tr>
		<tr><th class='chart'>&nbsp;</th><th class='chart'>Masculine</th><th class='chart'>Feminine</th><th class='chart'>Neuter</th></tr>
		<tr><td class='green'>NOM</td><td class='chart'>ἑφθοί</td><td class='chart'>ἑφθαί</td><td class='chart'>ἑφθά</td></tr>
		<tr><td class='green'>GEN</td><td class='chart'>ἑφθῶν</td><td class='chart'>ἑφθῶν</td><td class='chart'>ἑφθῶν</td></tr>
		<tr><td class='green'>DAT</td><td class='chart'>ἑφθοῖς</td><td class='chart'>ἑφθαῖς</td><td class='chart'>ἑφθοῖς</td></tr>
		<tr><td class='green'>ACC</td><td class='chart'>ἑφθούς</td><td class='chart'>ἑφθάς</td><td class='chart'>ἑφθά</td></tr>
	</table>
	<div class='clear'></div>
	</dd>
</dl>

<dl>
	<dt><a id="efiemenon">ἐφιέμενον</a></dt>
	<dd>
		<ul>
			<li><span class='cat'>Parse:</span>
						<ul>
							<li class='parse'>Part: Pres Mid Nom Sing Neut</li>
							<li class='parse'>Part: Pres Mid Acc Sing Masc/Neut</li>
						</ul>
					</li>
			<li><span class='cat'>Meaning:</span> <span class='i'>to send to</span></li>
			<li><span class='cat'>Root:</span> <span class='i'><a href="ef.html#efihmi">ἐφίημι</a></span></li>
		</ul>
	</dd>
</dl>

<dl>
	<dt><a id="efiemenous">ἐφιεμένους</a></dt>
	<dd>
		<ul>
			<li><span class='cat'>Parse:</span> <span class='parse'>Part: Pres Mid Acc Plur Masc</span></li>
			<li><span class='cat'>Meaning:</span> <span class='i'>to send to</span></li>
			<li><span class='cat'>Root:</span> <span class='i'><a href="ef.html#efihmi">ἐφίημι</a></span></li>
		</ul>
	</dd>
</dl>

<dl>
	<dt><a id="efihmi">ἐφίημι</a></dt>
	<dd>
		<ul><script src='js/verb/vpai1s.js'></script>
			<li><span class='cat'>Meaning:</span> <span class='i'>to send to</span></li>
		</ul>
	</dd>
</dl>

<dl>
	<dt><a id="efikesqai">ἐφικέσθαι</a></dt>
	<dd>
		<ul>
			<li><span class='cat'>Parse:</span> <span class='parse'>Verb: 2Aor Mid Infin</span></li>
			<li><span class='cat'>Root:</span> <span class='i'><a href="ef.html#efikneomai">ἐφικνέομαι</a></span></li>
		</ul>
	</dd>
</dl>

<dl>
	<dt><a id="efikneisqai">ἐφικνεῖσθαι</a></dt>
	<dd>
		<ul>
			<li><span class='cat'>Parse:</span> <span class='parse'>Verb: Pres Mid/Pass Infin</span></li>
			<li><span class='cat'>Meaning:</span> <span class='i'>to reach at, aim at</span></li>
			<li><span class='cat'>Root:</span> <span class='i'><a href="ef.html#efikneomai">ἐφικνέομαι</a></span></li>
		</ul>
	</dd>
</dl>

<dl>
	<dt><a id="efikneito">ἐφικνεῖτο</a></dt>
	<dd>
		<ul>
			<li><span class='cat'>Parse:</span>
						<ul>
							<li class='parse'>Verb: Pres Mid/Pass Opt 3rd Sing</li>
							<li class='parse'>Verb: Imperfect Mid/Pass Ind 3rd Sing</li>
						</ul>
					</li>
			<li><span class='cat'>Meaning:</span> <span class='i'>to reach at, aim at</span></li>
			<li><span class='cat'>Root:</span> <span class='i'><a href="ef.html#efikneomai">ἐφικνέομαι</a></span></li>
		</ul>
	</dd>
</dl>

<dl>
	<dt><a id="efikneomai">ἐφικνέομαι</a></dt>
	<dd>
		<ul><script src='js/verb/vpmpi1s.js'></script>
			<li><span class='cat'>Meaning:</span> <span class='i'>to reach, come to, extend to</span> (someone)</li>
			<script src='../cognate/i/ikneomai.js'></script>
			<li><span class='cat'>Forms:</span>
				<ul>
					<li>ἐφικέσθαι <span class='parse'>Verb: 2Aor Mid Infin</span></li>
					<li>ἐφικνούμενοι <span class='parse'>Part: Pres Mid/Pass Nom Plur Masc</span></li>
				</ul>
			</li>
		</ul>
	</dd>
</dl>

<dl>
	<dt><a id="efiknoumenoi">ἐφικνούμενοι</a></dt>
	<dd>
		<ul>
			<li><span class='cat'>Parse:</span> <span class='parse'>Part: Pres Mid/Pass Nom Plur Masc</span></li>
			<li><span class='cat'>Root:</span> <span class='i'><a href="ef.html#efikneomai">ἐφικνέομαι</a></span></li>
		</ul>
	</dd>
</dl>

<dl>
	<dt><a id="efikton">ἐφικτόν</a></dt>
	<dd>
		<ul>
			<li><span class='cat'>Parse:</span>
				<ul>
					<li class='parse'>Adj: Nom/Acc Sing Neut</li>
					<li class='parse'>Adj: Acc Sing Masc</li>
				</ul>
			</li>
			<li><span class='cat'>Root:</span> <span class='i'><a href="ef.html#efiktos">ἐφικτός</a></span></li>
		</ul>
	</dd>
</dl>

<dl>
	<dt><a id="efiktos">ἐφικτός</a></dt>
	<dd>
		<ul>
			<li><span class='cat'>Parse:</span> <span class='parse'>Adj: Nom Sing Masc</span></li>
			<li><span class='cat'>Meaning:</span> <span class='i'>easy to reach, accessible, attainable</span></li>
	<li><span class='cat'>Forms:</span></li>
</ul>
	<table class='chart'>
		<tr><td colspan="4" class="cen">Singular</td></tr>
		<tr><th class='chart'>&nbsp;</th><th class='chart'>Masculine</th><th class='chart'>Feminine</th><th class='chart'>Neuter</th></tr>
		<tr><td class='green'>NOM</td><td class='chart'>ἐφικτός</td><td class='chart'>ἐφικτή</td><td class='chart'>ἐφικτόν</td></tr>
		<tr><td class='green'>GEN</td><td class='chart'>ἐφικτοῦ</td><td class='chart'>ἐφικτῆς<br>ἐφικτής</td><td class='chart'>ἐφικτοῦ</td></tr>
		<tr><td class='green'>DAT</td><td class='chart'>ἐφικτῷ</td><td class='chart'>ἐφικτῇ</td><td class='chart'>ἐφικτῷ</td></tr>
		<tr><td class='green'>ACC</td><td class='chart'>ἐφικτόν</td><td class='chart'>ἐφικτήν</td><td class='chart'>ἐφικτόν</td></tr>
		<tr><td colspan="4" class="cen">Plural</td></tr>
		<tr><th class='chart'>&nbsp;</th><th class='chart'>Masculine</th><th class='chart'>Feminine</th><th class='chart'>Neuter</th></tr>
		<tr><td class='green'>NOM</td><td class='chart'>ἐφικτοί</td><td class='chart'>ἐφικταί</td><td class='chart'>ἐφικτά</td></tr>
		<tr><td class='green'>GEN</td><td class='chart'>ἐφικτῶν</td><td class='chart'>ἐφικτῶν</td><td class='chart'>ἐφικτῶν</td></tr>
		<tr><td class='green'>DAT</td><td class='chart'>ἐφικτοῖς</td><td class='chart'>ἐφικταῖς</td><td class='chart'>ἐφικτοῖς</td></tr>
		<tr><td class='green'>ACC</td><td class='chart'>ἐφικτούς</td><td class='chart'>ἐφικτάς</td><td class='chart'>ἐφικτά</td></tr>
	</table>
	<div class='clear'></div>
	</dd>
</dl>

<dl>
	<dt><a id="efilanqrwphse">ἐφιλανθρώπησε</a>, <a id="efilanqrwphsen">ἐφιλανθρώπησεν</a></dt>
	<dd>
		<ul>
			<li><span class='cat'>Parse:</span> <span class='parse'>Verb: Aor Act Ind 3rd Sing</span></li>
			<li><span class='cat'>Root:</span> <span class='i'><a href="fi.html#filanqrwpew">φιλανθρωπέω</a></span></li>
		</ul>
	</dd>
</dl>

<dl>
	<dt><a id="efilei">ἐφίλει</a></dt>
	<dd>
		<ul>
			<li><span class='cat'>Parse:</span> <span class='parse'>Verb: Imperfect Act Ind 3rd Sing</span></li>
			<li><span class='cat'>Root:</span> <span class='i'><a href="fi.html#filew">φιλέω</a></span></li>
		</ul>
	</dd>
</dl>

<dl>
	<dt><a id="efilhqhn">ἐφιλήθην</a></dt>
	<dd>
		<ul>
			<li><span class='cat'>Parse:</span> <span class='parse'>Verb: Aor Pass Ind 1st Sing</span></li>
			<li><span class='cat'>Root:</span> <span class='i'><a href='fi.html#filew'>φιλέω</a></span></li>
		</ul>
	</dd>
</dl>

<dl>
	<dt><a id="efilhsa">ἐφίλησα</a></dt>
	<dd>
		<ul>
			<li><span class='cat'>Parse:</span> <span class='parse'>Verb: 1Aor Act Ind 1st Sing</span></li>
			<li><span class='cat'>Root:</span> <span class='i'><a href="fi.html#filew">φιλέω</a></span></li>
		</ul>
	</dd>
</dl>

<dl>
	<dt><a id="efilhse">ἐφίλησε</a>, <a id="efilhsen">ἐφίλησεν</a></dt>
	<dd>
		<ul>
			<li><span class='cat'>Parse:</span> <span class='parse'>Verb: 1Aor Act Ind 3rd Sing</span></li>
			<li><span class='cat'>Root:</span> <span class='i'><a href="fi.html#filew">φιλέω</a></span></li>
		</ul>
	</dd>
</dl>

<dl>
	<dt><a id="efiliasa">ἐφιλίασα</a></dt>
	<dd>
		<ul>
			<li><span class='cat'>Parse:</span> <span class='parse'>Verb: 1Aor Act Ind 1st Sing</span></li>
			<li><span class='cat'>Root:</span> <span class='i'><a href="fi.html#filiazw">φιλιάζω</a></span></li>
		</ul>
	</dd>
</dl>

<dl>
	<dt><a id="efiliasas">ἐφιλίασας</a></dt>
	<dd>
		<ul>
			<li><span class='cat'>Parse:</span> <span class='parse'>Verb: Aor Act Ind 2nd Sing</span></li>
			<li><span class='cat'>Root:</span> <span class='i'><a href="fi.html#filiazw">φιλιάζω</a></span></li>
		</ul>
	</dd>
</dl>

<dl>
	<dt><a id="efiliase">ἐφιλίασε</a>, <a id="efiliasen">ἐφιλίασεν</a></dt>
	<dd>
		<ul>
			<li><span class='cat'>Parse:</span> <span class='parse'>Verb: Aor Act Ind 3rd Sing</span></li>
			<li><span class='cat'>Root:</span> <span class='i'><a href="fi.html#filiazw">φιλιάζω</a></span></li>
		</ul>
	</dd>
</dl>

<dl>
	<dt><a id="efiloneikei">ἐφιλονείκει</a></dt>
	<dd>
		<ul>
			<li><span class='cat'>Parse:</span> <span class='parse'>Verb: Imperfect Act Ind 3rd Sing</span></li>
			<li><span class='cat'>Meaning:</span> <span class='i'>to love strife</span></li>
			<li><span class='cat'>Root:</span> <span class='i'><a href="fi.html#filoneikew">φιλονεικέω</a></span></li>
		</ul>
	</dd>
</dl>

<dl>
	<dt><a id="efiloneikoun">ἐφιλονείκουν</a></dt>
	<dd>
		<ul>
			<li><span class='cat'>Parse:</span>
						<ul>
							<li class='parse'>Verb: Imperfect Act Ind 1st Sing</li>
							<li class='parse'>Verb: Imperfect Act Ind 3rd Plur</li>
						</ul>
					</li>
			<li><span class='cat'>Meaning:</span> <span class='i'>to love strife</span></li>
			<li><span class='cat'>Root:</span> <span class='i'><a href="fi.html#filoneikew">φιλονεικέω</a></span></li>
		</ul>
	</dd>
</dl>

<dl>
	<dt><a id="efimwqh">ἐφιμώθη</a></dt>
	<dd>
		<ul>
			<li><span class='cat'>Parse:</span> <span class='parse'>Verb: Aor Pass Ind 3rd Sing</span></li>
			<li><span class='cat'>Root:</span> <span class='i'><a href="fi.html#fimow">φιμόω</a></span></li>
		</ul>
	</dd>
</dl>

<dl>
	<dt><a id="efimwsan">ἐφίμωσαν</a></dt>
	<dd>
		<ul>
			<li><span class='cat'>Parse:</span> <span class='parse'>Verb: 1Aor Act Ind 3rd Plur</span></li>
			<li><span class='cat'>Root:</span> <span class='i'><a href="fi.html#fimow">φιμόω</a></span></li>
		</ul>
	</dd>
</dl>

<dl>
	<dt><a id="efimwse">ἐφίμωσε</a>, <a id="efimwsen">ἐφίμωσεν</a></dt>
	<dd>
		<ul>
			<li><span class='cat'>Parse:</span> <span class='parse'>Verb: Aor Act Ind 3rd Sing</span></li>
			<li><span class='cat'>Root:</span> <span class='i'><a href="fi.html#fimow">φιμόω</a></span></li>
		</ul>
	</dd>
</dl>

<dl>
	<dt><a id="efippoi">ἔφιπποι</a></dt>
	<dd>
		<ul>
			<li><span class='cat'>Parse:</span> <span class='parse'>Adj: Nom Plur Masc/Fem</span></li>
			<li><span class='cat'>Root:</span> <span class='i'><a href="ef.html#efippos">ἔφιππος</a></span></li>
		</ul>
	</dd>
</dl>

<dl>
	<dt><a id="efippon">ἔφιππον</a></dt>
	<dd>
		<ul><script src='js/adj/adj-erhmon.js'></script>
			<li><span class='cat'>Root:</span> <span class='i'><a href="ef.html#efippos">ἔφιππος</a></span></li>
		</ul>
	</dd>
</dl>

<dl>
	<dt><a id="efippos">ἔφιππος</a></dt>
	<dd>
		<ul>
			<li><span class='cat'>Parse:</span> <span class='parse'>Adj: Nom Sing Masc/Fem</span></li>
			<li><span class='cat'>Meaning:</span> <span class='i'>on horseback, riding a horse, mounted on a horse</span></li>
			<li><span class='cat'>Forms:</span></li>
		</ul>
		<script>
			var text1='ἔφιππ'
			var text2='ἐφίππ'
		</script><script src='js/adj/adj-bebhlos.js'></script>
	</dd>
</dl>

<dl>
	<dt><a id="efiptamai">ἐφίπταμαι</a></dt>
	<dd>
		<ul><script src='js/verb/vpmpi1s.js'></script>
			<li><span class='cat'>Meaning:</span>
				<ul>
					<li><span class='i'>to sit, perch</span></li>
					<li><span class='i'>to stop flying and descend on</span> (something)</li>
					<li><span class='i'>to fly to</span></li>
				</ul>
			</li>
			<li><span class='cat'>Note:</span> <span class='i'>Also spelled</span> <span class='b'>ἐφίπτομαι</span></li>
			<script src='../cognate/i/iptamai.js'></script>
			<li><span class='cat'>Forms:</span>
				<ul>
					<li>ἐφίπτανται <span class='parse'>Verb: Pres Mid/Pass Ind 3rd Plur</span></li>
				</ul>
			</li>
		</ul>
	</dd>
</dl>

<dl>
	<dt><a id="efiptantai">ἐφίπτανται</a></dt>
	<dd>
		<ul>
			<li><span class='cat'>Parse:</span> <span class='parse'>Verb: Pres Mid/Pass Ind 3rd Plur</span></li>
			<li><span class='cat'>Root:</span> <span class='i'><a href="ef.html#efiptamai">ἐφίπταμαι</a></span></li>
		</ul>
	</dd>
</dl>

<dl>
	<dt><a id="efison">ἔφισον</a></dt>
	<dd>
		<ul>
			<li><span class='cat'>Parse:</span>
				<ul>
					<li class='parse'>Adj: Acc Sing Masc</li>
					<li class='parse'>Adj: Nom/Acc Sing Neut</li>
				</ul>
			</li>
			<li><span class='cat'>Root:</span> <span class='i'><a href="ef.html#efisos">ἔφισος</a></span></li>
		</ul>
	</dd>
</dl>

<dl>
	<dt><a id="efisos">ἔφισος</a></dt>
	<dd>
		<ul>
			<li><span class='cat'>Parse:</span> <span class='parse'>Adj: Nom Sing Masc</span></li>
			<li><span class='cat'>Meaning:</span>
				<ul>
					<li><span class='i'>comparable, equal, like</span></li>
					<li><span class='i'>of same worth as</span></li>
				</ul>
			</li>
			<li><span class='cat'>Forms:</span></li>
		</ul>
		<table class='chart'>
			<tr><td colspan="4" class="cen">Singular</td></tr>
			<tr><th class='chart'>&nbsp;</th><th class='chart'>Masculine</th><th class='chart'>Feminine</th><th class='chart'>Neuter</th></tr>
			<tr><td class='green'>NOM</td><td class='chart' colspan='2'>ἔφισος</td><td class='chart'>ἔφισον</td></tr>
			<tr><td class='green'>GEN</td><td class='chart' colspan='3'>ἔφίσου</td></tr>
			<tr><td class='green'>DAT</td><td class='chart' colspan='3'>ἔφίσῳ</td></tr>
			<tr><td class='green'>ACC</td><td class='chart' colspan='3'>ἔφισον</td></tr>
			<tr><td colspan="4" class="cen">Plural</td></tr>
			<tr><th class='chart'>&nbsp;</th><th class='chart'>Masculine</th><th class='chart'>Feminine</th><th class='chart'>Neuter</th></tr>
			<tr><td class='green'>NOM</td><td class='chart' colspan='2'>ἔφισοι</td><td class='chart'>ἔφισα</td></tr>
			<tr><td class='green'>GEN</td><td class='chart' colspan='3'>ἔφίσων</td></tr>
			<tr><td class='green'>DAT</td><td class='chart' colspan='3'>ἔφίσοις</td></tr>
			<tr><td class='green'>ACC</td><td class='chart' colspan='2'>ἔφίσους</td><td class='chart'>ἔφισα</td></tr>
		</table>
		<div class='clear'></div>
	</dd>
</dl>

<dl>
	<dt><a id="efistatai">ἐφίσταται</a></dt>
	<dd>
		<ul>
			<li><span class='cat'>Parse:</span> <span class='parse'>Verb: Pres Mid/Pass Ind 3rd Sing</span></li>
			<li><span class='cat'>Root:</span> <span class='i'><a href="ef.html#efisthmi">ἐφίστημι</a></span></li>
		</ul>
	</dd>
</dl>

<dl>
	<dt><a id="efisthmi">ἐφίστημι</a></dt>
	<dd>
		<ul><script src='js/verb/vpai1s.js'></script>
			<li><span class='cat'>Meaning:</span>
				<ul>
					<li><span class='i'>to set up</span> (ready to function), <span class='i'>erect, stand</span></li>
					<li><span class='i'>to be in store</span></li>
					<li><span class='i'>to wait upon</span></li>
					<li><span class='i'>to come upon</span></li>
					<li><span class='i'>to appoint, put in charge</span></li>
					<li><span class='i'>to place firmly</span></li>
					<li><span class='i'>to cause to become reality</span></li>
					<li><span class='i'>to halt, check, interrupt activity</span></li>
					<li><span class='i'>to function as having authority over or responsibility for</span></li>
					<li><span class='r'>Present &amp; Aorist:</span>
						<ul>
							<li><span class='i'>to move up to and stand by, stand near, stand over, approach, appear</span> (suddenly)</li>
							<li><span class='i'>to pay attention to</span> (something), <span class='i'>give attention</span></li>
							<li><span class='i'>to be bothered about</span> (something)</li>
						</ul>
					</li>
					<li><span class='r'>Perfect:</span>
						<ul>
							<li><span class='i'>to stand by, be present, be located, be in position</span></li>
							<li><span class='i'>to stand before, be imminent</span></li>
							<li><span class='i'>to be over, be in charge of</span></li>
						</ul>
					</li>
				</ul>
			</li>
			<script src='../cognate/i/isthmi.js'></script>
			<li><span class='cat'>Forms:</span></li>
		</ul>
		<fieldset><legend>Present</legend>
			<ul>
					<li>ἐπιστανομένους <span class='parse'>Part: Pres Mid/Pass Acc Plur Masc</span></li>
					<li>ἐπίστῃ <span class='parse'>Verb: Pres Mid/Pass Ind 2nd Sing</span></li>
					<li>ἐπίστῃ <span class='parse'>Verb: Pres Mid/Pass Subj 2nd Sing</span></li>
					<li>ἐπιστῶνται <span class='parse'>Verb: Pres Mid/Pass Subj 3rd Plur</span></li>
			</ul>
		</fieldset>
		<fieldset><legend>Imperfect</legend>
			<ul>
			</ul>
		</fieldset>
		<fieldset><legend>Future</legend>
			<ul>
					<li>ἐπιστήσεις <span class='parse'>Verb: Fut Act Ind 2nd Sing</span></li>
					<li>ἐπιστήσει <span class='parse'>Verb: Fut Act Ind 3rd Sing</span></li>
					<li>ἐπιστήσεται <span class='parse'>Verb: Fut Mid Ind 3rd Sing</span></li>
					<li>ἐπιστήσομεν <span class='parse'>Verb: Fut Act Ind 1st Plur</span></li>
					<li>ἐπιστήσονται <span class='parse'>Verb: Fut Mid Ind 3rd Plur</span></li>
					<li>ἐπιστήσουσι(ν) <span class='parse'>Verb: Fut Act Ind 3rd Plur</span></li>
					<li>ἐπιστήσω <span class='parse'>Verb: Fut Act Ind 1st Sing</span></li>
			</ul>
		</fieldset>
		<fieldset><legend>Aorist</legend>
			<ul>
					<li>ἐπέστην <span class='parse'>Verb: 2Aor Act Ind 1st Sing</span></li>
					<li>ἐπέστην <span class='parse'>Verb: 2Aor Act Ind 3rd Plur</span></li>
					<li>ἐπιστήσω <span class='parse'>Verb: 1Aor Act Subj 1st Sing</span></li>
					<li>ἐπέστησαν <span class='parse'>Verb: 2Aor Act Ind 3rd Plur</span></li>
					<li>ἐπέστησας <span class='parse'>Verb: Aor Act Ind 2nd Sing</span></li>
					<li>ἐπέστησα <span class='parse'>Verb: 1Aor Act Ind 1st Sing</span></li>
					<li>ἐπέστησε(ν) <span class='parse'>Verb: Aor Act Ind 3rd Sing</span></li>
					<li>ἐπέστη <span class='parse'>Verb: 2Aor Act Ind 3rd Sing</span></li>
					<li>ἐπίστηθι <span class='parse'>Verb: 2Aor Pass Imperative 2nd Sing</span></li>
					<li>ἐπίστησον <span class='parse'>Verb: Aor Act Imperative 2nd Sing</span></li>
					<li>ἐπιστήσῃ <span class='parse'>Verb: Fut Mid Subj 2nd Sing</span></li>
					<li>ἐπιστάντες <span class='parse'>Part: 2Aor Act Nom Plur Masc</span></li>
					<li>ἐπιστάς <span class='parse'>Part: 2Aor Act Nom Sing Masc</span></li>
					<li>ἐπιστήσατε <span class='parse'>Verb: Aor Act Imperative 2nd Plur</span></li>
					<li>ἐπιστήσῃς <span class='parse'>Verb: Aor Act Subj 2nd Sing</span></li>
					<li>ἐπισταθέντων <span class='parse'>Part: Aor Pass Gen Plur Masc/Neut</span></li>
					<li>ἐπιστᾶσα <span class='parse'>Part: 2Aor Act Nom Sing Fem</span></li>
					<li>ἐπιστῆσαι <span class='parse'>Verb: Aor Act Infin</span></li>
					<li>ἐπιστῇς <span class='parse'>Verb: Aor Act Subj 2nd Sing</span></li>
					<li>ἐπιστῇ <span class='parse'>Verb: 2Aor Act Subj 3rd Sing</span></li>
			</ul>
		</fieldset>
		<fieldset><legend>Perfect</legend>
			<ul>
					<li>ἐφέστηκεν <span class='parse'>Verb: Perf Act Ind 3rd Sing</span></li>
					<li>ἐφέστηκε <span class='parse'>Verb: Perf Act Ind 3rd Sing</span></li>
					<li>ἐφεσταμένη <span class='parse'>Part: Perf Mid Nom Sing Fem</span></li>
					<li>ἐφίσταται <span class='parse'>Verb: Pres Mid/Pass Ind 3rd Sing</span></li>
					<li>ἐφειστήκει <span class='parse'>Verb: PluPerf Act Ind 3rd Sing</span></li>
					<li>ἐφεστήκῃ <span class='parse'>Verb: Perf Act Subj 3rd Sing</span></li>
					<li>ἐφεστηκόσιν <span class='parse'>Part: Perf Act Dat Plur Masc</span></li>
					<li>ἐφεστηκότων <span class='parse'>Part: Perf Act Gen Plur Masc</span></li>
					<li>ἐφεστηκώς <span class='parse'>Part: Perf Act Nom Sing Masc</span></li>
					<li>ἐφεστός <span class='parse'>Part: Perf Act Nom Sing Neut</span></li>
					<li>ἐφεστώς <span class='parse'>Part: Perf Act Nom Sing Masc</span></li>
					<li>ἐφεστῶσαν <span class='parse'>Part: Perf Act Acc Sing Fem</span></li>
					<li>ἐφεστῶτας <span class='parse'>Part: Perf Act Acc Plur Masc</span></li>
					<li>ἐφεστῶτα <span class='parse'>Part: Perf Act Acc Sing Masc</span></li>
					<li>ἐφεστῶτες <span class='parse'>Part: Perf Act Nom Plur Masc</span></li>
					<li>ἐφεστῶτι <span class='parse'>Part: Perf Act Dat Sing Neut</span></li>
			</ul>
		</fieldset>
	</dd>
</dl>

<dl>
	<dt><a id="eflegmane">ἐφλέγμανε</a>, <a id="eflegmanen">ἐφλέγμανεν</a></dt>
	<dd>
		<ul>
			<li><span class='cat'>Parse:</span> <span class='parse'>Verb: Aor Act Ind 3rd Sing</span></li>
			<li><span class='cat'>Root:</span> <span class='i'><a href="fl.html#flegmainw">φλεγμαίνω</a></span></li>
		</ul>
	</dd>
</dl>

<dl>
	<dt><a id="eflogize">ἐφλόγιζε</a></dt>
	<dd>
		<ul>
			<li><span class='cat'>Parse:</span> <span class='parse'>Verb: Pres Act Imperative 2nd Sing</span></li>
			<li><span class='cat'>Root:</span> <span class='i'><a href="fl.html#flogizw">φλογίζω</a></span></li>
		</ul>
	</dd>
</dl>

<dl>
	<dt><a id="eflogise">ἐφλόγισε</a>, <a id="eflogisen">ἐφλόγισεν</a></dt>
	<dd>
		<ul>
			<li><span class='cat'>Parse:</span> <span class='parse'>Verb: Aor Act Ind 3rd Sing</span></li>
			<li><span class='cat'>Root:</span> <span class='i'><a href="fl.html#flogizw">φλογίζω</a></span></li>
		</ul>
	</dd>
</dl>

<dl>
	<dt><a id="eflogisqh">ἐφλογίσθη</a></dt>
	<dd>
		<ul>
			<li><span class='cat'>Parse:</span> <span class='parse'>Verb: Aor Pass Ind 3rd Sing</span></li>
			<li><span class='cat'>Root:</span> <span class='i'><a href="fl.html#flogizw">φλογίζω</a></span></li>
		</ul>
	</dd>
</dl>

<dl>
	<dt><a id="efobei">ἐφόβει</a></dt>
	<dd>
		<ul>
			<li><span class='cat'>Parse:</span> <span class='parse'>Verb: Imperfect Act Ind 3rd Sing</span></li>
			<li><span class='cat'>Root:</span> <span class='i'><a href="fo.html#fobew">φοβέω</a></span></li>
		</ul>
	</dd>
</dl>

<dl>
	<dt><a id="efobeisqe">ἐφοβεῖσθε</a></dt>
	<dd>
		<ul>
			<li><span class='cat'>Parse:</span> <span class='parse'>Verb: Imperfect Mid/Pass Ind 2nd Plur</span></li>
			<li><span class='cat'>Root:</span> <span class='i'><a href="fo.html#fobew">φοβέω</a></span></li>
		</ul>
	</dd>
</dl>

<dl>
	<dt><a id="efobeito">ἐφοβεῖτο</a></dt>
	<dd>
		<ul>
			<li><span class='cat'>Parse:</span> <span class='parse'>Verb: Imperfect Mid/Pass Ind 3rd Sing</span></li>
			<li><span class='cat'>Root:</span> <span class='i'><a href="fo.html#fobew">φοβέω</a></span></li>
		</ul>
	</dd>
</dl>

<dl>
	<dt><a id="efoberise">ἐφοβέρισε</a>, <a id="efoberisen">ἐφοβέρισεν</a></dt>
	<dd>
		<ul>
			<li><span class='cat'>Parse:</span> <span class='parse'>Verb: Aor Act Ind 3rd Sing</span></li>
			<li><span class='cat'>Root:</span> <span class='i'><a href="fo.html#foberizw">φοβερίζω</a></span></li>
		</ul>
	</dd>
</dl>

<dl>
	<dt><a id="efobhqh">ἐφοβήθη</a></dt>
	<dd>
		<ul>
			<li><span class='cat'>Parse:</span> <span class='parse'>Verb: Aor Pass Ind 3rd Sing</span></li>
			<li><span class='cat'>Root:</span> <span class='i'><a href="fo.html#fobew">φοβέω</a></span></li>
		</ul>
	</dd>
</dl>

<dl>
	<dt><a id="efobhqhmen">ἐφοβήθημεν</a></dt>
	<dd>
		<ul>
			<li><span class='cat'>Parse:</span> <span class='parse'>Verb: Aor Pass Ind 1st Plur</span></li>
			<li><span class='cat'>Root:</span> <span class='i'><a href="fo.html#fobew">φοβέω</a></span></li>
		</ul>
	</dd>
</dl>

<dl>
	<dt><a id="efobhqhn">ἐφοβήθην</a></dt>
	<dd>
		<ul>
			<li><span class='cat'>Parse:</span> <span class='parse'>Verb: 1Aor Pass Ind 1st Sing</span></li>
			<li><span class='cat'>Root:</span> <span class='i'><a href="fo.html#fobew">φοβέω</a></span></li>
		</ul>
	</dd>
</dl>

<dl>
	<dt><a id="efobhqhs">ἐφοβήθης</a></dt>
	<dd>
		<ul>
			<li><span class='cat'>Parse:</span> <span class='parse'>Verb: Aor Pass Ind 2nd Sing</span></li>
			<li><span class='cat'>Root:</span> <span class='i'><a href="fo.html#fobew">φοβέω</a></span></li>
		</ul>
	</dd>
</dl>

<dl>
	<dt><a id="efobhqhsan">ἐφοβήθησαν</a></dt>
	<dd>
		<ul>
			<li><span class='cat'>Parse:</span> <span class='parse'>Verb: Aor Pass Ind 3rd Plur</span></li>
			<li><span class='cat'>Root:</span> <span class='i'><a href="fo.html#fobew">φοβέω</a></span></li>
		</ul>
	</dd>
</dl>

<dl>
	<dt><a id="efobhqhte">ἐφοβήθητε</a></dt>
	<dd>
		<ul>
			<li><span class='cat'>Parse:</span> <span class='parse'>Verb: Aor Pass Ind 2nd Plur</span></li>
			<li><span class='cat'>Root:</span> <span class='i'><a href="fo.html#fobew">φοβέω</a></span></li>
		</ul>
	</dd>
</dl>

<dl>
	<dt><a id="efobou">ἐφόβου</a></dt>
	<dd>
		<ul>
			<li><span class='cat'>Parse:</span> <span class='parse'>Verb: Imperfect Mid/Pass Ind 2nd Sing</span></li>
			<li><span class='cat'>Root:</span> <span class='i'><a href="fo.html#fobew">φοβέω</a></span></li>
		</ul>
	</dd>
</dl>

<dl>
	<dt><a id="efoboumhn">ἐφοβούμην</a></dt>
	<dd>
		<ul>
			<li><span class='cat'>Parse:</span> <span class='parse'>Verb: Imperfect Mid/Pass Ind 1st Sing</span></li>
			<li><span class='cat'>Root:</span> <span class='i'><a href="fo.html#fobew">φοβέω</a></span></li>
		</ul>
	</dd>
</dl>

<dl>
	<dt><a id="efobounto">ἐφοβοῦντο</a></dt>
	<dd>
		<ul>
			<li><span class='cat'>Parse:</span> <span class='parse'>Verb: Imperfect Mid/Pass Ind 3rd Plur</span></li>
			<li><span class='cat'>Root:</span> <span class='i'><a href="fo.html#fobew">φοβέω</a></span></li>
		</ul>
	</dd>
</dl>

<dl>
	<dt><a id="efodeusai">ἐφοδεῦσαι</a></dt>
	<dd>
		<ul>
			<li><span class='cat'>Parse:</span>
				<ul>
					<li class='parse'>Verb: Aor Act Infin</li>
					<li class='parse'>Verb: Aor Act Opt 3rd Sing</li>
				</ul>
			</li>
			<li><span class='cat'>Root:</span> <span class='i'><a href="ef.html#efodeuw">ἐφοδεύω</a></span></li>
		</ul>
	</dd>
</dl>

<dl>
	<dt><a id="efodeusatwsan">ἐφοδευσάτωσαν</a></dt>
	<dd>
		<ul>
			<li><span class='cat'>Parse:</span> <span class='parse'>Verb: Aor Act Imperative 3rd Plur</span></li>
			<li><span class='cat'>Root:</span> <span class='i'><a href="ef.html#efodeuw">ἐφοδεύω</a></span></li>
		</ul>
	</dd>
</dl>

<dl>
	<dt><a id="efodeuw">ἐφοδεύω</a></dt>
	<dd>
		<ul><script src='js/verb/vpai1s.js'></script>
			<li><span class='cat'>Meaning:</span>
				<ul>
					<li><span class='i'>to visit, go the rounds, patrol, inspect</span></li>
					<li><span class='i'>to spy out, explore</span> (as a spy)</li>
				</ul>
			</li>
			<script src='../cognate/o/odeuw.js'></script>
			<li><span class='cat'>Forms:</span>
				<ul>
					<li>ἐφοδεῦσαι <span class='parse'>Verb: Aor Act Infin</span></li>
					<li>ἐφοδευσάτωσαν <span class='parse'>Verb: Aor Act Imperative 3rd Plur</span></li>
					<li>ἐφοδεύων <span class='parse'>Part: Pres Act Nom Sing Masc</span></li>
					<li>ἐφώδευσε(ν) <span class='parse'>Verb: Aor Act Ind 3rd Sing</span></li>
				</ul>
			</li>
		</ul>
	</dd>
</dl>

<dl>
	<dt><a id="efodeuwn">ἐφοδεύων</a></dt>
	<dd>
		<ul>
			<li><span class='cat'>Parse:</span> <span class='parse'>Part: Pres Act Nom Sing Masc</span></li>
			<li><span class='cat'>Root:</span> <span class='i'><a href="ef.html#efodeuw">ἐφοδεύω</a></span></li>
		</ul>
	</dd>
</dl>

<dl>
	<dt><a id="efodiazw">ἐφοδιάζω</a></dt>
	<dd>
		<ul><script src='js/verb/vpai1s.js'></script>
			<li><span class='cat'>Meaning:</span> <span class='i'>to furnish with supplies for a journey, supply for a trip</span></li>
			<script src='../cognate/o/odiazw.js'></script>
			<li><span class='cat'>Forms:</span>
				<ul>
					<li>ἐφοδιάσεις <span class='parse'>Verb: Fut Act Ind 2nd Sing</span></li>
					<li>ἐφωδιάσθημεν <span class='parse'>Verb: Aor Pass Ind 1st Plur</span></li>
				</ul>
			</li>
		</ul>
	</dd>
</dl>

<dl>
	<dt><a id="efodiaseis">ἐφοδιάσεις</a></dt>
	<dd>
		<ul>
			<li><span class='cat'>Parse:</span> <span class='parse'>Verb: Fut Act Ind 2nd Sing</span></li>
			<li><span class='cat'>Root:</span> <span class='i'><a href="ef.html#efodiazw">ἐφοδιάζω</a></span></li>
		</ul>
	</dd>
</dl>

<dl>
	<dt><a id="efodiois">ἐφοδίοις</a></dt>
	<dd>
		<ul>
			<li><span class='cat'>Parse:</span> <span class='parse'>Noun: Dat Plur Neut</span></li>
			<li><span class='cat'>Root:</span> <span class='i'><a href="ef.html#efodion">ἐφόδιον</a></span></li>
		</ul>
	</dd>
</dl>

<dl>
	<dt><a id="efodion">ἐφόδιον</a></dt>
	<dd>
		<ul>
			<li><span class='cat'>Parse:</span> <span class='parse'>Noun: Nom/Acc Sing Neut</span></li>
			<li><span class='cat'>Meaning:</span> <span class='i'>provision</span> (for a journey), <span class='i'>travel-allowance, supply</span></li>
			<script src='../cognate/o/odion.js'></script>
			<li><span class='cat'>Forms:</span></li>
		</ul>
		<table class='chart'>
			<tr><td colspan="3" class="cen">Neuter</td></tr>
			<tr><th class='chart'>&nbsp;</th><th class='chart'>Singular</th><th class='chart'>Plural</th></tr>
			<tr><td class='green'>NOM</td><td class='chart'>ἐφόδιον</td><td class='chart'>ἐφόδια</td></tr>
			<tr><td class='green'>GEN</td><td class='chart'>ἐφοδίου</td><td class='chart'>ἐφοδίων</td></tr>
			<tr><td class='green'>DAT</td><td class='chart'>ἐφοδίῳ</td><td class='chart'>ἐφοδίοις</td></tr>
			<tr><td class='green'>ACC</td><td class='chart'>ἐφόδιον</td><td class='chart'>ἐφόδια</td></tr>
		</table>
		<div class='clear'></div>
	</dd>
</dl>

<dl>
	<dt><a id="efodon">ἔφοδον</a></dt>
	<dd>
		<ul>
			<li><span class='cat'>Parse:</span> <span class='parse'>Noun: Acc Sing Fem</span></li>
			<li><span class='cat'>Root:</span> <span class='i'><a href="ef.html#efodos">ἔφοδος</a></span></li>
		</ul>
	</dd>
</dl>

<dl>
	<dt><a id="efodos">ἔφοδος</a></dt><!-- js -->
	<dd>
		<ul>
			<li><span class='cat'>Parse:</span> <span class='parse'>Noun: Nom Sing Fem</span></li>
			<li><span class='cat'>Meaning:</span>
				<ul>
					<li><span class='i'>an entrance, invasion</span></li>
					<li><span class='i'>a way toward, an approach</span></li>
					<li><span class='i'>attempt, plan, method, plan for action</span> + βουλή</li>
					<li><span class='i'>someone who goes the rounds</span></li>
					<li><span class='i'>accessible</span></li>
					<li><span class='i'>military attack</span> (opposite to <a href="anaz.html#anazugh">ἀναζυγή</a> retreat)</li>
					<li><span class='i'>arrival</span></li>
					<li><span class='i'>act of setting out</span> (on a military expedition)</li>
				</ul>
			</li>
			<script src='../cognate/o/odos.js'></script>
			<li><span class='cat'>Forms:</span></li>
		</ul>
			<script>
				var text1='ἔφοδ'
				var text2='ἐφόδ'
			</script><script src='js/Fnoun/noun-F-balanos.js'></script>
	</dd>
</dl>

<dl>
	<dt><a id="efodou">ἐφόδου</a></dt>
	<dd>
		<ul>
			<li><span class='cat'>Parse:</span> <span class='parse'>Noun: Gen Sing Fem</span></li>
			<li><span class='cat'>Root:</span> <span class='i'><a href="ef.html#efodos">ἔφοδος</a></span></li>
		</ul>
	</dd>
</dl>

<dl>
	<dt><a id="efodw">ἐφόδῳ</a></dt>
	<dd>
		<ul>
			<li><span class='cat'>Parse:</span> <span class='parse'>Noun: Dat Sing Fem</span></li>
			<li><span class='cat'>Root:</span> <span class='i'><a href="ef.html#efodos">ἔφοδος</a></span></li>
		</ul>
	</dd>
</dl>

<dl>
	<dt><a id="efoneusan">ἐφόνευσαν</a></dt>
	<dd>
		<ul>
			<li><span class='cat'>Parse:</span> <span class='parse'>Verb: 1Aor Act Ind 3rd Plur</span></li>
			<li><span class='cat'>Root:</span> <span class='i'><a href="fo.html#foneuw">φονεύω</a></span></li>
		</ul>
	</dd>
</dl>

<dl>
	<dt><a id="efoneusas">ἐφόνευσας</a></dt>
	<dd>
		<ul>
			<li><span class='cat'>Parse:</span> <span class='parse'>Verb: Aor Act Ind 2nd Sing</span></li>
			<li><span class='cat'>Root:</span> <span class='i'><a href="fo.html#foneuw">φονεύω</a></span></li>
		</ul>
	</dd>
</dl>

<dl>
	<dt><a id="efoneusate">ἐφονεύσατε</a></dt>
	<dd>
		<ul>
			<li><span class='cat'>Parse:</span> <span class='parse'>Verb: Aor Act Ind 2nd Plur</span></li>
			<li><span class='cat'>Root:</span> <span class='i'><a href="fo.html#foneuw">φονεύω</a></span></li>
		</ul>
	</dd>
</dl>

<dl>
	<dt><a id="efoneuse">ἐφόνευσε</a>, <a id="efoneusen">ἐφόνευσεν</a></dt>
	<dd>
		<ul>
			<li><span class='cat'>Parse:</span> <span class='parse'>Verb: Aor Act Ind 3rd Sing</span></li>
			<li><span class='cat'>Root:</span> <span class='i'><a href="fo.html#foneuw">φονεύω</a></span></li>
		</ul>
	</dd>
</dl>

<dl>
	<dt><a id="efonoktonhqh">ἐφονοκτονήθη</a></dt>
	<dd>
		<ul>
			<li><span class='cat'>Parse:</span> <span class='parse'>Verb: Aor Pass Ind 3rd Sing</span></li>
			<li><span class='cat'>Root:</span> <span class='i'><a href="fo.html#fonoktonew">φονοκτονέω</a></span></li>
		</ul>
	</dd>
</dl>

<dl>
	<dt><a id="efora">ἐφορᾷ</a></dt>
	<dd>
		<ul>
			<li><span class='cat'>Parse:</span> <span class='parse'>Verb: Pres Act Ind/Subj 3rd Sing</span></li>
			<li><span class='cat'>Root:</span> <span class='i'><a href="ef.html#eforaw">ἐφοράω</a></span></li>
		</ul>
	</dd>
</dl>

<dl>
	<dt><a id="eforaw">ἐφοράω</a></dt>
	<dd>
		<ul><script src='js/verb/vpai1s.js'></script>
			<li><span class='cat'>Meaning:</span>
				<ul>
					<li><span class='i'>to watch over</span></li>
					<li><span class='i'>to oversee</span></li>
					<li><span class='i'>to survey the whole of</span> (something) <span class='i'>from a higher position</span></li>
					<li><span class='i'>to look upon, gaze on, behold, observe, see</span></li>
				</ul>
			</li>
			<script src='../cognate/o/oraw.js'></script>
			<li><span class='cat'>Forms:</span>
				<ul>
					<li>ἐφορῶν <span class='parse'>Part: Pres Act Nom Sing Masc</span></li>
					<li>ἐφορῶντες <span class='parse'>Part: Pres Act Nom Plur Masc</span></li>
					<li>ἐφορῶντος <span class='parse'>Part: Pres Act Gen Sing Masc/Neut</span></li>
					<li>ἐφορᾷ <span class='parse'>Verb: Pres Act Ind/Subj 3rd Sing</span></li>
				</ul>
			</li>
		</ul>
	</dd>
</dl>

<dl>
	<dt><a id="eforesamen">ἐφορέσαμεν</a></dt>
	<dd>
		<ul>
			<li><span class='cat'>Parse:</span> <span class='parse'>Verb: Aor Act Ind 1st Plur</span></li>
			<li><span class='cat'>Root:</span> <span class='i'><a href="fo.html#forew">φορέω</a></span></li>
		</ul>
	</dd>
</dl>

<dl>
	<dt><a id="eforesan">ἐφόρεσαν</a></dt>
	<dd>
		<ul>
			<li><span class='cat'>Parse:</span> <span class='parse'>Verb: 1Aor Act Ind 3rd Plur</span></li>
			<li><span class='cat'>Root:</span> <span class='i'><a href="fo.html#forew">φορέω</a></span></li>
		</ul>
	</dd>
</dl>

<dl>
	<dt><a id="eforese">ἐφόρεσε</a>, <a id="eforesen">ἐφόρεσεν</a></dt>
	<dd>
		<ul>
			<li><span class='cat'>Parse:</span> <span class='parse'>Verb: Aor Act Ind 3rd Sing</span></li>
			<li><span class='cat'>Root:</span> <span class='i'><a href="fo.html#forew">φορέω</a></span></li>
		</ul>
	</dd>
</dl>

<dl>
	<dt><a id="eformaw">ἐφορμάω</a></dt>
	<dd>
		<ul><script src='js/verb/vpai1s.js'></script>
			<li><span class='cat'>Meaning:</span> <span class='i'>to stir up against</span></li>
		</ul>
	</dd>
</dl>

<dl>
	<dt><a id="eformew">ἐφορμέω</a></dt>
	<dd>
		<ul><script src='js/verb/vpai1s.js'></script>
			<li><span class='cat'>Meaning:</span> <span class='i'>to lie moored at</span></li>
		</ul>
	</dd>
</dl>

<dl>
	<dt><a id="eformhsas">ἐφορμήσας</a></dt>
	<dd>
		<ul>
			<li><span class='cat'>Parse #1:</span> <span class='parse'>Part: Aor Act Nom Sing Masc</span></li>
			<li><span class='cat'>Meaning:</span> <span class='i'>to stir up, arouse against</span></li>
			<li><span class='cat'>Root:</span> <span class='i'><a href="ef.html#eformaw">ἐφορμάω</a></span></li>
			<li>----------</li>
			<li><span class='cat'>Parse #2:</span> <span class='parse'>Part: Aor Act Nom Sing Masc</span></li>
			<li><span class='cat'>Meaning:</span> <span class='i'>to lie moored at</span></li>
			<li><span class='cat'>Root:</span> <span class='i'><a href="ef.html#eformew">ἐφορμέω</a></span></li>
		</ul>
	</dd>
</dl>

<dl>
	<dt><a id="efortizes">ἐφόρτιζες</a></dt>
	<dd>
		<ul>
			<li><span class='cat'>Parse:</span> <span class='parse'>Verb: Imperfect Act Ind 2nd Sing</span></li>
			<li><span class='cat'>Root:</span> <span class='i'><a href="fo.html#fortizw">φορτίζω</a></span></li>
		</ul>
	</dd>
</dl>

<dl>
	<dt><a id="eforwn">ἐφορῶν</a></dt>
	<dd>
		<ul>
			<li><span class='cat'>Parse:</span> <span class='parse'>Part: Pres Act Nom Sing Masc</span></li>
			<li><span class='cat'>Root:</span> <span class='i'><a href="ef.html#eforaw">ἐφοράω</a></span></li>
		</ul>
	</dd>
</dl>

<dl>
	<dt><a id="eforwntes">ἐφορῶντες</a></dt>
	<dd>
		<ul>
			<li><span class='cat'>Parse:</span> <span class='parse'>Part: Pres Act Nom Plur Masc</span></li>
			<li><span class='cat'>Root:</span> <span class='i'><a href="ef.html#eforaw">ἐφοράω</a></span></li>
		</ul>
	</dd>
</dl>

<dl>
	<dt><a id="eforwntos">ἐφορῶντος</a></dt>
	<dd>
		<ul>
			<li><span class='cat'>Parse:</span> <span class='parse'>Part: Pres Act Gen Sing Masc/Neut</span></li>
			<li><span class='cat'>Root:</span> <span class='i'><a href="ef.html#eforaw">ἐφοράω</a></span></li>
		</ul>
	</dd>
</dl>

<dl>
	<dt><a id="eforwsa">ἐφορῶσα</a></dt>
	<dd>
		<ul>
			<li><span class='cat'>Parse:</span> <span class='parse'>Part: Pres Act Nom Sing Fem</span></li>
			<li><span class='cat'>Meaning:</span> <span class='i'>to oversee</span></li>
			<li><span class='cat'>Root:</span> <span class='i'><a href="ef.html#eforaw">ἐφοράω</a></span></li>
		</ul>
	</dd>
</dl>

<dl>
	<dt><a id="efoud">ἐφούδ</a></dt>
	<dd>
		<ul>
			<li><span class='cat'>Parse:</span> <span class='parse'>Transliterated Hebrew noun</span></li>
			<li><span class='cat'>Meaning:</span> <span class='i'>ephod, priestly garment</span></li>
			<li><span class='cat'>Hebrew:</span> <span class='hebrew'><script>document.write(hebrew("xEp(vd"));</script></span></li>
		</ul>
	</dd>
</dl>

<dl>
	<dt><a id="efraqabak">ἐφραθαβάκ</a></dt>
	<dd>
		<ul>
			<li><span class='cat'>Parse:</span> <span class='parse'>Hebrew Noun</span></li>
			<li><span class='cat'>Meaning:</span> <span class='i'>linen workers</span></li>
			<li><span class='cat'>Concord:</span><p class='concord'><span class='r'>NT: </span>_<br><span class='r'>LXX: </span>1Chron 4:21<br><span class='r'>Apocrypha: </span>_<br><span class='r'>Apostolic Fathers: </span>_</p></li>
		</ul>
	</dd>
</dl>

<dl>
	<dt><a id="efraxa">ἔφραξα</a></dt>
	<dd>
		<ul>
			<li><span class='cat'>Parse:</span> <span class='parse'>Verb: 1Aor Act Ind 1st Sing</span></li>
			<li><span class='cat'>Root:</span> <span class='i'><a href="fr.html#frassw">φράσσω</a></span></li>
		</ul>
	</dd>
</dl>

<dl>
	<dt><a id="efraxan">ἔφραξαν</a></dt>
	<dd>
		<ul>
			<li><span class='cat'>Parse:</span> <span class='parse'>Verb: 1Aor Act Ind 3rd Plur</span></li>
			<li><span class='cat'>Root:</span> <span class='i'><a href="fr.html#frassw">φράσσω</a></span></li>
		</ul>
	</dd>
</dl>

<dl>
	<dt><a id="efrase">ἔφρασε</a></dt>
	<dd>
		<ul>
			<li><span class='cat'>Parse:</span> <span class='parse'>Verb: Aor Act Ind 3rd Sin</span></li>
			<li><span class='cat'>Meaning:</span> <span class='i'>to point out, show</span></li>
			<li><span class='cat'>Root:</span> <span class='i'><a href="fr.html#frazw">φράζω</a></span></li>
		</ul>
	</dd>
</dl>

<dl>
	<dt><a id="efrixan">ἔφριξαν</a></dt>
	<dd>
		<ul>
			<li><span class='cat'>Parse:</span> <span class='parse'>Verb: 1Aor Act Ind 3rd Plur</span></li>
			<li><span class='cat'>Root:</span> <span class='i'><a href="fr.html#frissw">φρίσσω</a></span></li>
		</ul>
	</dd>
</dl>

<dl>
	<dt><a id="efrixe">ἔφριξε</a>, <a id="efrixen">ἔφριξεν</a></dt>
	<dd>
		<ul>
			<li><span class='cat'>Parse:</span> <span class='parse'>Verb: Aor Act Ind 3rd Sing</span></li>
			<li><span class='cat'>Root:</span> <span class='i'><a href="fr.html#frissw">φρίσσω</a></span></li>
		</ul>
	</dd>
</dl>

<dl>
	<dt><a id="efritton">ἔφριττον</a></dt>
	<dd>
		<ul>
			<li><span class='cat'>Parse:</span>
				<ul>
					<li class='parse'>Verb: Imperfect Act Ind 1st Sing</li>
					<li class='parse'>Verb: Imperfect Act Ind 3rd Plur</li>
				</ul>
			</li>
			<li><span class='cat'>Root:</span> <span class='i'><a href="fr.html#frissw">φρίσσω</a></span></li>
		</ul>
	</dd>
</dl>

<dl>
	<dt><a id="efroneite">ἐφρονεῖτε</a></dt>
	<dd>
		<ul>
			<li><span class='cat'>Parse:</span> <span class='parse'>Verb: Imperfect Act Ind 2nd Plur</span></li>
			<li><span class='cat'>Root:</span> <span class='i'><a href="fr.html#fronew">φρονέω</a></span></li>
		</ul>
	</dd>
</dl>

<dl>
	<dt><a id="efronhsan">ἐφρόνησαν</a></dt>
	<dd>
		<ul>
			<li><span class='cat'>Parse:</span> <span class='parse'>Verb: 1Aor Act Ind 3rd Plur</span></li>
			<li><span class='cat'>Root:</span> <span class='i'><a href="fr.html#fronew">φρονέω</a></span></li>
		</ul>
	</dd>
</dl>

<dl>
	<dt><a id="efronoun">ἐφρόνουν</a></dt>
	<dd>
		<ul>
			<li><span class='cat'>Parse:</span>
				<ul>
					<li class='parse'>Verb: Imperfect Act Ind 1st Sing</li>
					<li class='parse'>Verb: Imperfect Act Ind 3rd Plur</li>
				</ul>
			</li>
			<li><span class='cat'>Root:</span> <span class='i'><a href="fr.html#fronew">φρονέω</a></span></li>
		</ul>
	</dd>
</dl>

<dl>
	<dt><a id="efrontize">ἐφρόντιζε</a>, <a id="efrontizen">ἐφρόντιζεν</a></dt>
	<dd>
		<ul>
			<li><span class='cat'>Parse:</span> <span class='parse'>Verb: Imperfect Act Ind 3rd Sing</span></li>
			<li><span class='cat'>Root:</span> <span class='i'><a href="fr.html#frontizw">φροντίζω</a></span></li>
		</ul>
	</dd>
</dl>

<dl>
	<dt><a id="efrontisa">ἐφρόντισα</a></dt>
	<dd>
		<ul>
			<li><span class='cat'>Parse:</span> <span class='parse'>Verb: 1Aor Act Ind 1st Sing</span></li>
			<li><span class='cat'>Root:</span> <span class='i'><a href="fr.html#frontizw">φροντίζω</a></span></li>
		</ul>
	</dd>
</dl>

<dl>
	<dt><a id="efrontisamen">ἐφροντίσαμεν</a></dt>
	<dd>
		<ul>
			<li><span class='cat'>Parse:</span> <span class='parse'>Verb: Aor Act Ind 1st Plur</span></li>
			<li><span class='cat'>Root:</span> <span class='i'><a href="fr.html#frontizw">φροντίζω</a></span></li>
		</ul>
	</dd>
</dl>

<dl>
	<dt><a id="efrontisan">ἐφρόντισαν</a></dt>
	<dd>
		<ul>
			<li><span class='cat'>Parse:</span> <span class='parse'>Verb: Aor Act Ind 3rd Plur</span></li>
			<li><span class='cat'>Meaning:</span> <span class='i'>to consider, reflect, take thought</span></li>
			<li><span class='cat'>Root:</span> <span class='i'><a href="fr.html#frontizw">φροντίζω</a></span></li>
		</ul>
	</dd>
</dl>

<dl>
	<dt><a id="efrourei">ἐφρούρει</a></dt>
	<dd>
		<ul>
			<li><span class='cat'>Parse:</span> <span class='parse'>Verb: Imperfect Act Ind 3rd Sing</span></li>
			<li><span class='cat'>Root:</span> <span class='i'><a href="fr.html#frourew">φρουρέω</a></span></li>
		</ul>
	</dd>
</dl>

<dl>
	<dt><a id="efroureito">ἐφρουρεῖτο</a></dt>
	<dd>
		<ul>
			<li><span class='cat'>Parse:</span> <span class='parse'>Verb: Imperfect Mid/Pass Ind 3rd Sing</span></li>
			<li><span class='cat'>Root:</span> <span class='i'><a href="fr.html#frourew">φρουρέω</a></span></li>
		</ul>
	</dd>
</dl>

<dl>
	<dt><a id="efrouroumeqa">ἐφρουρούμεθα</a></dt>
	<dd>
		<ul>
			<li><span class='cat'>Parse:</span> <span class='parse'>Verb: Imperfect Mid/Pass Ind 1st Plur</span></li>
			<li><span class='cat'>Root:</span> <span class='i'><a href="fr.html#frourew">φρουρέω</a></span></li>
		</ul>
	</dd>
</dl>

<dl>
	<dt><a id="efrourwse">ἐφρούρωσε</a></dt>
	<dd>
		<ul>
			<li><span class='cat'>Parse:</span> <span class='parse'>Verb: Aor Act Ind 3rd Sing</span></li>
			<li><span class='cat'>Root:</span> <span class='i'><a href="fr.html#frourew">φρουρέω</a></span></li>
		</ul>
	</dd>
</dl>

<dl>
	<dt><a id="efruaxan">ἐφρύαξαν</a></dt>
	<dd>
		<ul>
			<li><span class='cat'>Parse:</span> <span class='parse'>Verb: 1Aor Act Ind 3rd Plur</span></li>
			<li><span class='cat'>Root:</span> <span class='i'><a href="fr.html#fruassw">φρυάσσω</a></span></li>
		</ul>
	</dd>
</dl>

<dl>
	<dt><a id="efruatteto">ἐφρυάττετο</a></dt>
	<dd>
		<ul>
			<li><span class='cat'>Parse:</span> <span class='parse'>Verb: Imperfect Mid/Pass Ind 3rd Sing</span></li>
			<li><span class='cat'>Meaning:</span> <span class='i'>to neigh, whinny</span></li>
			<li><span class='cat'>Root:</span> <span class='i'><a href="fr.html#fruassomai">φρυάσσομαι</a></span></li>
		</ul>
	</dd>
</dl>

<dl>
	<dt><a id="efubristos">ἐφύβριστος</a></dt>
	<dd>
		<ul>
			<li><span class='cat'>Parse:</span> <span class='parse'>Adj: Nom Sing Masc/Fem</span></li>
			<li><span class='cat'>Meaning:</span>
				<ul>
					<li><span class='i'>wanton, insolent, contemptible</span></li>
					<li><span class='i'>indicative of contempt, reproach</span></li>
				</ul>
			</li>
			<li><span class='cat'>Forms:</span></li>
		</ul>
		<script>
			var text1='ἐφύβριστ'
			var text2='ἐφυβρίστ'
		</script><script src='js/adj/adj-bebhlos.js'></script>
	</dd>
</dl>

<dl>
	<dt><a id="efugadeuse">ἐφυγάδευσε</a>, <a id="efugadeusen">ἐφυγάδευσεν</a></dt>
	<dd>
		<ul>
			<li><span class='cat'>Parse:</span> <span class='parse'>Verb: Aor Act Ind 3rd Sing</span></li>
			<li><span class='cat'>Root:</span> <span class='i'><a href="fu.html#fugadeuw">φυγαδεύω</a></span></li>
		</ul>
	</dd>
</dl>

<dl>
	<dt><a id="efugan">ἔφυγαν</a></dt>
	<dd>
		<ul>
			<li><span class='cat'>Parse:</span> <span class='parse'>Verb: 1Aor Act Ind 3rd Plur</span></li>
			<li><span class='cat'>Root:</span> <span class='i'><a href="fe.html#feugw">φεύγω</a></span></li>
		</ul>
	</dd>
</dl>

<dl>
	<dt><a id="efuge">ἔφυγε</a>, <a id="efugen">ἔφυγεν</a></dt>
	<dd>
		<ul>
			<li><span class='cat'>Parse:</span> <span class='parse'>Verb: 2Aor Act Ind 3rd Sing</span></li>
			<li><span class='cat'>Root:</span> <span class='i'><a href="fe.html#feugw">φεύγω</a></span></li>
		</ul>
	</dd>
</dl>

<dl>
	<dt><a id="efuges">ἔφυγες</a></dt>
	<dd>
		<ul>
			<li><span class='cat'>Parse:</span> <span class='parse'>Verb: Aor Act Ind 2nd Sing</span></li>
			<li><span class='cat'>Root:</span> <span class='i'><a href="fe.html#feugw">φεύγω</a></span></li>
		</ul>
	</dd>
</dl>

<dl>
	<dt><a id="efugon">ἔφυγον</a></dt>
	<dd>
		<ul>
			<li><span class='cat'>Parse:</span>
				<ul>
					<li class='parse'>Verb: 2Aor Act Ind 1st Sing</li>
					<li class='parse'>Verb: 2Aor Act Ind 3rd Plur</li>
				</ul>
			</li>
			<li><span class='cat'>Root:</span> <span class='i'><a href="fe.html#feugw">φεύγω</a></span></li>
		</ul>
	</dd>
</dl>

<dl>
	<dt><a id="efugosan">ἐφύγοσαν</a></dt>
	<dd>
		<ul>
			<li><span class='cat'>Parse:</span> <span class='parse'>Verb: 1Aor Act Ind 3rd Plur</span></li>
			<li><span class='cat'>Root:</span> <span class='i'><a href="fe.html#feugw">φεύγω</a></span></li>
		</ul>
	</dd>
</dl>

<dl>
	<dt><a id="efulakisqhsan">ἐφυλακίσθησαν</a></dt>
	<dd>
		<ul>
			<li><span class='cat'>Parse:</span> <span class='parse'>Verb: Aor Pass Ind 3rd Plur</span></li>
			<li><span class='cat'>Root:</span> <span class='i'><a href="fu.html#fulakizw">φυλακίζω</a></span></li>
		</ul>
	</dd>
</dl>

<dl>
	<dt><a id="efulaxa">ἐφύλαξα</a></dt>
	<dd>
		<ul>
			<li><span class='cat'>Parse:</span> <span class='parse'>Verb: 1Aor Act Ind 1st Sing</span></li>
			<li><span class='cat'>Root:</span> <span class='i'><a href="fu.html#fulassw">φυλάσσω</a></span></li>
		</ul>
	</dd>
</dl>

<dl>
	<dt><a id="efulaxamen">ἐφυλάξαμεν</a></dt>
	<dd>
		<ul>
			<li><span class='cat'>Parse:</span> <span class='parse'>Verb: Aor Act Ind 1st Plur</span></li>
			<li><span class='cat'>Root:</span> <span class='i'><a href="fu.html#fulassw">φυλάσσω</a></span></li>
		</ul>
	</dd>
</dl>

<dl>
	<dt><a id="efulaxamhn">ἐφυλαξάμην</a></dt>
	<dd>
		<ul>
			<li><span class='cat'>Parse:</span> <span class='parse'>Verb: Aor Mid Ind 1st Sing</span></li>
			<li><span class='cat'>Root:</span> <span class='i'><a href="fu.html#fulassw">φυλάσσω</a></span></li>
		</ul>
	</dd>
</dl>

<dl>
	<dt><a id="efulaxan">ἐφύλαξαν</a></dt>
	<dd>
		<ul>
			<li><span class='cat'>Parse:</span> <span class='parse'>Verb: 1Aor Act Ind 3rd Plur</span></li>
			<li><span class='cat'>Root:</span> <span class='i'><a href="fu.html#fulassw">φυλάσσω</a></span></li>
		</ul>
	</dd>
</dl>

<dl>
	<dt><a id="efulaxanto">ἐφυλάξαντο</a></dt>
	<dd>
		<ul>
			<li><span class='cat'>Parse:</span> <span class='parse'>Verb: Aor Mid Ind 3rd Plur</span></li>
			<li><span class='cat'>Root:</span> <span class='i'><a href="fu.html#fulassw">φυλάσσω</a></span></li>
		</ul>
	</dd>
</dl>

<dl>
	<dt><a id="efulaxas">ἐφύλαξας</a></dt>
	<dd>
		<ul>
			<li><span class='cat'>Parse:</span> <span class='parse'>Verb: Aor Act Ind 2nd Sing</span></li>
			<li><span class='cat'>Root:</span> <span class='i'><a href="fu.html#fulassw">φυλάσσω</a></span></li>
		</ul>
	</dd>
</dl>

<dl>
	<dt><a id="efulaxasqe">ἐφυλάξασθε</a></dt>
	<dd>
		<ul>
			<li><span class='cat'>Parse:</span> <span class='parse'>Verb: Aor Mid Ind 2nd Plur</span></li>
			<li><span class='cat'>Root:</span> <span class='i'><a href="fu.html#fulassw">φυλάσσω</a></span></li>
		</ul>
	</dd>
</dl>

<dl>
	<dt><a id="efulaxate">ἐφυλάξατε</a></dt>
	<dd>
		<ul>
			<li><span class='cat'>Parse:</span> <span class='parse'>Verb: Aor Act Ind 2nd Plur</span></li>
			<li><span class='cat'>Root:</span> <span class='i'><a href="fu.html#fulassw">φυλάσσω</a></span></li>
		</ul>
	</dd>
</dl>

<dl>
	<dt><a id="efulaxato">ἐφυλάξατο</a></dt>
	<dd>
		<ul>
			<li><span class='cat'>Parse:</span> <span class='parse'>Verb: Aor Mid Ind 3rd Sing</span></li>
			<li><span class='cat'>Root:</span> <span class='i'><a href="fu.html#fulassw">φυλάσσω</a></span></li>
		</ul>
	</dd>
</dl>

<dl>
	<dt><a id="efulaxe">ἐφύλαξε</a>, <a id="efulaxen">ἐφύλαξεν</a></dt>
	<dd>
		<ul>
			<li><span class='cat'>Parse:</span> <span class='parse'>Verb: Aor Act Ind 3rd Sing</span></li>
			<li><span class='cat'>Root:</span> <span class='i'><a href="fu.html#fulassw">φυλάσσω</a></span></li>
		</ul>
	</dd>
</dl>

<dl>
	<dt><a id="efulasse">ἐφύλασσε</a>, <a id="efulassen">ἐφύλασσεν</a></dt>
	<dd>
		<ul>
			<li><span class='cat'>Parse:</span> <span class='parse'>Verb: Imperfect Act Ind 3rd Sing</span></li>
			<li><span class='cat'>Root:</span> <span class='i'><a href="fu.html#fulassw">φυλάσσω</a></span></li>
		</ul>
	</dd>
</dl>

<dl>
	<dt><a id="efulasseto">ἐφυλάσσετο</a></dt>
	<dd>
		<ul>
			<li><span class='cat'>Parse:</span> <span class='parse'>Verb: Imperfect Mid/Pass Ind 3rd Sing</span></li>
			<li><span class='cat'>Root:</span> <span class='i'><a href="fu.html#fulassw">φυλάσσω</a></span></li>
		</ul>
	</dd>
</dl>

<dl>
	<dt><a id="efulasson">ἐφύλασσον</a></dt>
	<dd>
		<ul>
			<li><span class='cat'>Parse:</span>
				<ul>
					<li class='parse'>Verb: Imperfect Act Ind 1st Sing</li>
					<li class='parse'>Verb: Imperfect Act Ind 3rd Plur</li>
				</ul>
			</li>
			<li><span class='cat'>Root:</span> <span class='i'><a href="fu.html#fulassw">φυλάσσω</a></span></li>
		</ul>
	</dd>
</dl>

<dl>
	<dt><a id="efulatte">ἐφύλαττε</a>, <a id="efulatten">ἐφύλαττεν</a></dt>
	<dd>
		<ul>
			<li><span class='cat'>Parse:</span> <span class='parse'>Verb: Imperfect Act Ind 3rd Sing</span></li>
			<li><span class='cat'>Meaning:</span> <span class='i'>to watch, guard</span></li>
			<li><span class='cat'>Root:</span> <span class='i'><a href="fu.html#fulassw">φυλάσσω</a></span></li>
		</ul>
	</dd>
</dl>

<dl>
	<dt><a id="efulatteto">ἐφυλάττετο</a></dt>
	<dd>
		<ul>
			<li><span class='cat'>Parse:</span> <span class='parse'>Verb: Imperfect Mid/Pass Ind 3rd Sing</span></li>
			<li><span class='cat'>Root:</span> <span class='i'><a href="fu.html#fulassw">φυλάσσω</a></span></li>
		</ul>
	</dd>
</dl>

<dl>
	<dt><a id="efulattomen">ἐφυλάττομεν</a></dt>
	<dd>
		<ul>
			<li><span class='cat'>Parse:</span>
				<ul>
					<li class='parse'>Verb: Imperfect Act Ind 1st Sing</li>
					<li class='parse'>Verb: Imperfect Act Ind 3rd Plur</li>
				</ul>
			</li>
			<li><span class='cat'>Root:</span> <span class='i'><a href="fu.html#fulassw">φυλάσσω</a></span></li>
		</ul>
	</dd>
</dl>

<dl>
	<dt><a id="efulatton">ἐφύλαττον</a></dt>
	<dd>
		<ul>
			<li><span class='cat'>Parse:</span>
				<ul>
					<li class='parse'>Verb: Imperfect Act Ind 1st Sing</li>
					<li class='parse'>Verb: Imperfect Act Ind 3rd Plur</li>
				</ul>
			</li>
			<li><span class='cat'>Root:</span> <span class='i'><a href="fu.html#fulassw">φυλάσσω</a></span></li>
		</ul>
	</dd>
</dl>

<dl>
	<dt><a id="efulacqh">ἐφυλάχθη</a></dt>
	<dd>
		<ul>
			<li><span class='cat'>Parse:</span> <span class='parse'>Verb: Aor Pass Ind 3rd Sing</span></li>
			<li><span class='cat'>Root:</span> <span class='i'><a href="fu.html#fulassw">φυλάσσω</a></span></li>
		</ul>
	</dd>
</dl>

<dl>
	<dt><a id="efulacqhn">ἐφυλάχθην</a></dt>
	<dd>
		<ul>
			<li><span class='cat'>Parse:</span> <span class='parse'>Verb: Aor Pass Ind 1st Sing</span></li>
			<li><span class='cat'>Root:</span> <span class='i'><a href='fu.html#fulassw'>φυλάσσω</a></span></li>
		</ul>
	</dd>
</dl>

<dl>
	<dt><a id="efuonto">ἐφύοντο</a></dt>
	<dd>
		<ul>
			<li><span class='cat'>Parse:</span> <span class='parse'>Verb: Imperfect Mid/Pass Ind 3rd Plur</span></li>
			<li><span class='cat'>Root:</span> <span class='i'><a href="fu.html#fuw">φύω</a></span></li>
		</ul>
	</dd>
</dl>

<dl>
	<dt><a id="efurase">ἐφύρασε</a>, <a id="efurasen">ἐφύρασεν</a></dt>
	<dd>
		<ul>
			<li><span class='cat'>Parse:</span> <span class='parse'>Verb: Aor Act Ind 3rd Sing</span></li>
			<li><span class='cat'>Root:</span> <span class='i'><a href="fu.html#furaw">φυράω</a></span></li>
		</ul>
	</dd>
</dl>

<dl>
	<dt><a id="efusiwqhsan">ἐφυσιώθησαν</a></dt>
	<dd>
		<ul>
			<li><span class='cat'>Parse:</span> <span class='parse'>Verb: Aor Pass Ind 3rd Plur</span></li>
			<li><span class='cat'>Root:</span> <span class='i'><a href="fu.html#fusiow">φυσιόω</a></span></li>
		</ul>
	</dd>
</dl>

<dl>
	<dt><a id="efuteuon">ἐφύτευον</a></dt>
	<dd>
		<ul>
			<li><span class='cat'>Parse:</span>
				<ul>
					<li class='parse'>Verb: Imperfect Act Ind 1st Sing</li>
					<li class='parse'>Verb: Imperfect Act Ind 3rd Plur</li>
				</ul>
			</li>
			<li><span class='cat'>Root:</span> <span class='i'><a href="fu.html#futeuw">φυτεύω</a></span></li>
		</ul>
	</dd>
</dl>

<dl>
	<dt><a id="efuteusa">ἐφύτευσα</a></dt>
	<dd>
		<ul>
			<li><span class='cat'>Parse:</span> <span class='parse'>Verb: 1Aor Act Ind 1st Sing</span></li>
			<li><span class='cat'>Root:</span> <span class='i'><a href="fu.html#futeuw">φυτεύω</a></span></li>
		</ul>
	</dd>
</dl>

<dl>
	<dt><a id="efuteusan">ἐφύτευσαν</a></dt>
	<dd>
		<ul>
			<li><span class='cat'>Parse:</span> <span class='parse'>Verb: 1Aor Act Ind 3rd Plur</span></li>
			<li><span class='cat'>Root:</span> <span class='i'><a href="fu.html#futeuw">φυτεύω</a></span></li>
		</ul>
	</dd>
</dl>

<dl>
	<dt><a id="efuteusas">ἐφύτευσας</a></dt>
	<dd>
		<ul>
			<li><span class='cat'>Parse:</span> <span class='parse'>Verb: Aor Act Ind 2nd Sing</span></li>
			<li><span class='cat'>Root:</span> <span class='i'><a href="fu.html#futeuw">φυτεύω</a></span></li>
		</ul>
	</dd>
</dl>

<dl>
	<dt><a id="efuteusate">ἐφυτεύσατε</a></dt>
	<dd>
		<ul>
			<li><span class='cat'>Parse:</span> <span class='parse'>Verb: Aor Act Ind 2nd Plur</span></li>
			<li><span class='cat'>Root:</span> <span class='i'><a href="fu.html#futeuw">φυτεύω</a></span></li>
		</ul>
	</dd>
</dl>

<dl>
	<dt><a id="efuteuse">ἐφύτευσε</a>, <a id="efuteusen">ἐφύτευσεν</a></dt>
	<dd>
		<ul>
			<li><span class='cat'>Parse:</span> <span class='parse'>Verb: Aor Act Ind 3rd Sing</span></li>
			<li><span class='cat'>Root:</span> <span class='i'><a href="fu.html#futeuw">φυτεύω</a></span></li>
		</ul>
	</dd>
</dl>

<dl>
	<dt><a id="effaqa">ἐφφαθά</a></dt>
	<dd>
		<ul>
			<li><span class='cat'>Parse:</span> <span class='parse'>Hebrew verb</span></li>
			<li><span class='cat'>Meaning:</span> <span class='i'>ephphatha, be opened</span></li>
			<li><span class='cat'>Aramaic:</span> <span class='hebrew'><script>document.write(hebrew("xeT!poTaH"));</script></span></li>
		</ul>
	</dd>
</dl>

<dl>
	<dt><a id="efwd">ἐφώδ</a></dt>
	<dd>
		<ul>
			<li><span class='cat'>Parse:</span> <span class='parse'>Noun: Nom/Acc Sing Neut</span></li>
			<li><span class='cat'>Meaning:</span> <span class='i'>ephod</span></li>
		</ul>
	</dd>
</dl>

<dl>
	<dt><a id="efwdeuse">ἐφώδευσε</a>, <a id="efwdeusen">ἐφώδευσεν</a></dt>
	<dd>
		<ul>
			<li><span class='cat'>Parse:</span> <span class='parse'>Verb: Aor Act Ind 3rd Sing</span></li>
			<li><span class='cat'>Root:</span> <span class='i'><a href="ef.html#efodeuw">ἐφοδεύω</a></span></li>
		</ul>
	</dd>
</dl>

<dl>
	<dt><a id="efwdiasqhmen">ἐφωδιάσθημεν</a></dt>
	<dd>
		<ul>
			<li><span class='cat'>Parse:</span> <span class='parse'>Verb: Aor Pass Ind 1st Plur</span></li>
			<li><span class='cat'>Root:</span> <span class='i'><a href="ef.html#efodiazw">ἐφοδιάζω</a></span></li>
		</ul>
	</dd>
</dl>

<dl>
	<dt><a id="efwq">εφωθ</a></dt>
	<dd>
		<ul>
			<li><span class='cat'>Parse:</span> <span class='parse'>Transliterated noun</span></li>
			<li><span class='cat'>Meaning:</span> <span class='i'>ephod</span></li>
		</ul>
	</dd>
</dl>

<dl>
	<dt><a id="efwnei">ἐφώνει</a></dt>
	<dd>
		<ul>
			<li><span class='cat'>Parse:</span> <span class='parse'>Verb: Imperfect Act Ind 3rd Sing</span></li>
			<li><span class='cat'>Root:</span> <span class='i'><a href="fw.html#fwnew">φωνέω</a></span></li>
		</ul>
	</dd>
</dl>

<dl>
	<dt><a id="efwnhsan">ἐφώνησαν</a></dt>
	<dd>
		<ul>
			<li><span class='cat'>Parse:</span> <span class='parse'>Verb: 1Aor Act Ind 3rd Plur</span></li>
			<li><span class='cat'>Root:</span> <span class='i'><a href="fw.html#fwnew">φωνέω</a></span></li>
		</ul>
	</dd>
</dl>

<dl>
	<dt><a id="efwnhse">ἐφώνησε</a>, <a id="efwnhsen">ἐφώνησεν</a></dt>
	<dd>
		<ul>
			<li><span class='cat'>Parse:</span> <span class='parse'>Verb: Aor Act Ind 3rd Sing</span></li>
			<li><span class='cat'>Root:</span> <span class='i'><a href="fw.html#fwnew">φωνέω</a></span></li>
		</ul>
	</dd>
</dl>

<dl>
	<dt><a id="efwnoun">ἐφώνουν</a></dt>
	<dd>
		<ul>
			<li><span class='cat'>Parse:</span>
				<ul>
					<li class='parse'>Verb: Imperfect Act Ind 1st Sing</li>
					<li class='parse'>Verb: Imperfect Act Ind 3rd Plur</li>
				</ul>
			</li>
			<li><span class='cat'>Root:</span> <span class='i'><a href="fw.html#fwnew">φωνέω</a></span></li>
		</ul>
	</dd>
</dl>

<dl>
	<dt><a id="efwtizon">ἐφώτιζον</a></dt>
	<dd>
		<ul>
			<li><span class='cat'>Parse:</span>
				<ul>
					<li class='parse'>Verb: Imperfect Act Ind 1st Sing</li>
					<li class='parse'>Verb: Imperfect Act Ind 3rd Plur</li>
				</ul>
			</li>
			<li><span class='cat'>Root:</span> <span class='i'><a href="fw.html#fwtizw">φωτίζω</a></span></li>
		</ul>
	</dd>
</dl>

<dl>
	<dt><a id="efwtise">ἐφώτισε</a>, <a id="efwtisen">ἐφώτισεν</a></dt>
	<dd>
		<ul>
			<li><span class='cat'>Parse:</span> <span class='parse'>Verb: Aor Act Ind 3rd Sing</span></li>
			<li><span class='cat'>Root:</span> <span class='i'><a href="fw.html#fwtizw">φωτίζω</a></span></li>
		</ul>
	</dd>
</dl>

<dl>
	<dt><a id="efwtisqh">ἐφωτίσθη</a></dt>
	<dd>
		<ul>
			<li><span class='cat'>Parse:</span> <span class='parse'>Verb: Aor Pass Ind 3rd Sing</span></li>
			<li><span class='cat'>Root:</span> <span class='i'><a href="fw.html#fwtizw">φωτίζω</a></span></li>
		</ul>
	</dd>
</dl>
		</div>
	<footer id='foot'>
<nav id='endmenu'><script src='js/menu/e-menu.js'></script></nav>
		<h2><a href="eu.html" title="previous list"><img src='image/prev.png' alt='prev'></a>
<a href="#top"><img src='image/top.png' alt='top'></a>
<a href="ec.html" title="next list"><img src='image/next.png' alt='next'></a> </h2>
<script src='js/copyright.js'></script>
	</footer>
</body>
</html>